臺灣臺南地方法院刑事判決　　　　　　 100年度選訴字第24號
公　訴　人　臺灣臺南地方法院檢察署檢察官
被　　　告　陳進雄
選任辯護人　黃溫信律師
　　　　　　江信賢律師
被　　　告　林聰輝
選任辯護人　賴鴻鳴律師
　　　　　　黃俊達律師
　　　　　　粘怡華律師
被　　　告　魏育民
選任辯護人　黃厚誠律師
　　　　　　楊聖芬律師
被　　　告　周元鼎
選任辯護人　許清連律師
　　　　　　陳奕全律師
被　　　告　馮銘健
選任辯護人　康文彬律師
被　　　告　龔華成
選任辯護人　徐建光律師
被　　　告　吳照明
　　　　　　張瑞桃
　　　　　　陳昭榮
　　　　　　姚敏雄
　　　　　　李興隆
　　　　　　林進恭
前列六人共同
指定辯護人　本院公設辯護人余訓格
被　　　告　劉家妤
選任辯護人　徐建光律師
被　　　告　沈陳寶桂
前 列 一人
指定辯護人　本院公設辯護人余訓格
上列被告因違反公職人員選舉罷免法等案件，經檢察官提起公訴
（99年度選偵字第40、47、48、49、83、97、101、109、127 、
158、160號、99年度偵緝字第1402、1413、1419 號、100年度選
偵字第9號），本院判決如下：
    主  文
陳進雄共同犯公職人員選舉罷免法第九十九條第一項之交付賄賂
罪，處有期徒刑伍年，併科罰金新臺幣佰萬元，罰金如易服勞
役，以罰金總額與壹年日數比例折算。褫奪公權伍年。扣案之交
付賄賂共計新臺幣陸拾貳萬玖仟伍佰元沒收。
林聰輝共同犯公職人員選舉罷免法第九十九條第一項之交付賄賂
罪，處有期徒刑肆年。褫奪公權肆年。扣案之交付賄賂新臺幣共
計伍拾柒萬柒仟伍佰元沒收。
魏育民共同犯公職人員選舉罷免法第九十九條第一項之交付賄賂
罪，處有期徒刑貳年陸月。褫奪公權肆年。扣案之交付賄賂新臺
幣共計陸拾貳萬肆仟伍佰元沒收。
周元鼎共同犯公職人員選舉罷免法第九十九條第一項之交付賄賂
罪，處有期徒刑貳年，緩刑伍年，並向公庫支付新臺幣壹佰萬元
。褫奪公權肆年。扣案之交付賄賂新臺幣共計伍拾柒萬貳仟伍佰
元沒收。
馮銘健共同犯公職人員選舉罷免法第九十九條第一項之交付賄賂
罪，處有期徒刑壹年拾月。褫奪公權肆年。扣案之交付賄賂新臺
幣共計伍拾柒萬貳仟伍佰元沒收。又犯有投票權人收受賄賂罪，
處有期徒刑月，褫奪公權壹年，扣案所收受賄賂新臺幣伍佰元
沒收之。應執行有期徒刑壹年拾壹月，緩刑肆年，並向公庫支付
新臺幣肆拾萬元。褫奪公權肆年。扣案之交付賄賂新臺幣共計伍
拾柒萬貳仟伍佰元，扣案所收受賄賂新臺幣伍佰元，均沒收。
龔華成共同犯公職人員選舉罷免法第九十九條第一項之交付賄賂
罪，處有期徒刑貳年，緩刑肆年，並向公庫支付新臺幣拾萬元。
褫奪公權肆年，扣案用以交付之賄款新臺幣伍萬貳仟元沒收之。
吳照明共同犯公職人員選舉罷免法第九十九條第一項之交付賄賂
罪，處有期徒刑壹年陸月，褫奪公權貳年，扣案用以交付之賄款
新臺幣伍萬貳仟元沒收之。又共同犯有投票權人收受賄賂罪，處
有期徒刑月，褫奪公權壹年，扣案所收受賄賂新臺幣壹仟伍佰
元沒收之。應執行有期徒刑壹年捌月，緩刑年，褫奪公權貳年
，扣案用以交付之賄款新臺幣伍萬貳仟元、扣案所收受賄賂新臺
幣壹仟伍佰元，均沒收之。
張瑞桃共同犯公職人員選舉罷免法第九十九條第一項之交付賄賂
罪，處有期徒刑壹年陸月，褫奪公權貳年，扣案用以交付之賄款
新臺幣伍萬貳仟元沒收之。又共同犯有投票權人收受賄賂罪，處
有期徒刑月，褫奪公權壹年，扣案所收受賄賂新臺幣壹仟伍佰
元沒收之。應執行有期徒刑壹年捌月，緩刑年，褫奪公權貳年
，扣案用以交付之賄款新臺幣伍萬貳仟元、扣案所收受賄賂新臺
幣壹仟伍佰元，均沒收之。
陳昭榮共同犯公職人員選舉罷免法第九十九條第一項之交付賄賂
罪，處有期徒刑壹年陸月，褫奪公權貳年，扣案用以交付之賄款
新臺幣伍萬貳仟元沒收之。又犯有投票權人收受賄賂罪，處有期
徒刑月，褫奪公權壹年，扣案所收受賄賂新臺幣貳仟元沒收之
。應執行有期徒刑壹年捌月，緩刑年，褫奪公權貳年，扣案用
以交付之賄款新臺幣伍萬貳仟元、扣案所收受賄賂新臺幣貳仟元
，均沒收之。
姚敏雄共同犯公職人員選舉罷免法第九十九條第一項之交付賄賂
罪，處有期徒刑壹年陸月，褫奪公權貳年，扣案用以交付之賄款
新臺幣伍萬貳仟元沒收之。又犯有投票權人收受賄賂罪，處有期
徒刑月，褫奪公權壹年，扣案所收受賄賂新臺幣貳仟元沒收之
。應執行有期徒刑壹年捌月，緩刑年，褫奪公權貳年，扣案用
以交付之賄款新臺幣伍萬貳仟元、扣案所收受賄賂新臺幣貳仟元
，均沒收之。
李興隆共同犯公職人員選舉罷免法第九十九條第一項之交付賄賂
罪，處有期徒刑壹年陸月，褫奪公權貳年，扣案用以交付之賄款
新臺幣伍萬貳仟元沒收之。又犯有投票權人收受賄賂罪，處有期
徒刑月，褫奪公權壹年，扣案所收受賄賂新臺幣壹仟元沒收之
。應執行有期徒刑壹年捌月，緩刑年，褫奪公權貳年，扣案用
以交付之賄款新臺幣伍萬貳仟元、扣案所收受賄賂新臺幣壹仟元
，均沒收之。
林進恭共同犯公職人員選舉罷免法第九十九條第一項之交付賄賂
罪，處有期徒刑壹年陸月，褫奪公權貳年，扣案用以交付之賄款
新臺幣伍萬貳仟元沒收之。又犯有投票權人收受賄賂罪，處有期
徒刑月，褫奪公權壹年，扣案所收受賄賂新臺幣壹仟伍佰元沒
收之。應執行有期徒刑壹年捌月，緩刑年，褫奪公權貳年，扣
案用以交付之賄款新臺幣伍萬貳仟元、扣案所收受賄賂新臺幣壹
仟伍佰元，均沒收之。
劉家妤共同犯公職人員選舉罷免法第九十九條第一項之交付賄賂
罪，處有期徒刑壹年拾月，緩刑肆年，並向公庫支付新臺幣伍萬
元。褫奪公權肆年，扣案用以交付之賄款新臺幣伍萬元沒收之。
沈陳寶桂共同犯公職人員選舉罷免法第九十九條第一項之交付賄
賂罪，處有期徒刑壹年陸月，褫奪公權貳年，扣案用以交付之賄
款新臺幣伍仟元沒收之。又犯有投票權人收受賄賂罪，處有期徒
刑月，褫奪公權壹年，扣案所收受賄賂新臺幣伍佰元沒收之。
應執行有期徒刑壹年捌月，緩刑年，褫奪公權貳年，扣案用以
交付之賄款新臺幣伍仟元、扣案所收受賄賂新臺幣伍佰元，均沒
收之。
    事  實
一、陳進雄（綽號阿草）係直轄市臺南市第1 屆市議員選舉第2
    選舉區（含新營區、鹽水區、柳營區）市議員選舉登記第5
    號市議員候選人，林聰輝係陳進雄市議員選舉競選總幹事，
    魏育民（綽號：「黑狗」）亦係參與陳進雄市議員選舉之人
    。陳進雄、林聰輝於99年9 月初某日，聯袂至址設臺南市○
    ○區○○路123 號新營區農會（下稱新營農會），與總幹事
    周元鼎謀議，由周元鼎要求農會員工提交欲行賄之選民名冊
    ，估算可掌握之票數後，再將票數轉知予林聰輝、陳進雄，
    周元鼎即與陳進雄、林聰輝共同基於對於有投票權之人，交
    付賄賂而約定其投票權為一定行使之犯意聯絡，自99年10月
    中旬起，要求如附表1及附表1之9所示之陳榮發、林玲昭（
    周元鼎之配偶）、盧聰嘉、沈春長、陳俊佑、許芳娟、沈政
    德、沈文昌、郭家鑫、黃柏喬、周聰哲、林志明、李界錫、
    林政輝、方彥晴、陳慧芳、周雀薰、趙美華、陳文瑞、劉
    章、張永藤、林淑卿、黃毓羚、蘇鈺升、王昭雯、陳慧娟、
    沈雀珍、沈佩靜、劉孟淇、林晏瑜、何秋燕、陳清琪、沈文
    惠、沈皇佑（沈春長之子）、李柏誼、劉麗卿、吳俊賢、連
    偉志、趙文吉、李奇益、謝素蘭、連彥喬、王惠怡、林祥麟
    、許勝傑、李同耀、謝協利、陳建融、趙國伸、王金德、林
    國信、黃彰進、柯雪芬、張曉燕、蔡佩樺、洪麗香、王曉琪
    （以上57人，另經簡易判決處刑）及馮銘健等「新營農會」
    總、分部員工，向第2 選舉區內，有投票權之選民行求投票
    支持陳進雄，並抄寫名單呈報予周元鼎彙整。上開57人接獲
    指令後，即與陳進雄、林聰輝、周元鼎、馮銘健等人，共同
    基於對於有投票權之人，交付賄賂而約定其投票權為一定行
    使之犯意聯絡，各自將自己、家人及親友等有投票權人名單
    ，以村里為單位，交予周元鼎。林聰輝並於99年10月19日，
    至新營農會，對周元鼎稱：「看其他議員如何處理，再處理
    」等語，周元鼎並將初步統計結果約1000多票告知林聰輝。
    另陳進雄則於99年10月23日上午10時許，在臺南市○○區○
    ○路競選總部，對馮銘健稱：「這次農會就交給你處理，有
    人會處理過去給你」等語。嗣陳進雄接獲周元鼎等人通知票
    數後，即指示具共同基於對於有投票權之人，交付賄賂而約
    定其投票權為一定行使之犯意聯絡之魏育民於99年10月26日
    下午1時48 分許，至「新營農會」與馮銘健見面，並在「新
    營農會」大樓電梯間，交付現金60萬元予馮銘健，並對馮銘
    健稱：1票500元等語後離去。馮銘健旋將已取得賄選現金一
    情告知周元鼎，周元鼎即於99年11月4 日，在「新營農會」
    總幹事辦公室，將前開名冊統計表交給馮銘健，要馮銘健等
    待指令再依名冊統計表發放。迨於99年11月8 日，周元鼎向
    馮銘健下達指示可以開始發放賄選現金，周元鼎、馮銘健即
    與同有犯意聯絡之劉章、林政輝，分別於如附表1及附表1
    之9 所示之時間、地點及金額，發放予陳榮發等57人，並命
    陳榮發等57 人，以每票500元，依事前所彙報之名單，為陳
    進雄向有投票權之人買票。而陳榮發等57人亦基於受賄之故
    意，收受如附表1 及附表1之9所示之款項，並與陳進雄、周
    元鼎、馮銘健等人，共同基於對於有投票權之人，交付賄賂
    而約定其投票權為一定行使之犯意聯絡，隨即予以應允，許
    以投票支持陳進雄，其中張永藤與同有犯意聯絡之妻金雅玲
    （業經簡易判決處刑）；李同耀亦與同有犯意聯絡之妻楊慎
    鳳（業經簡易判決處刑）；陳慧娟、蘇鈺升、劉章、陳文
    瑞、陳建融、趙文吉、許勝傑、趙國伸、許芳娟、林玲昭、
    沈春長、沈皇佑、沈文昌等人，並於如附表1之1至附表1之8
    、附表1之10至附表1之13所示之時、地，將如附表1之1至附
    表1之8、附表1之10至附表1之13所示之款項，交付予如附表
    1之1至附表1之8、附表1之10至附表1之13所示之金惠平、陳
    忠義、毛陳香吟、沈林麵、張憲忠、李辜春月、黃郭麗花、
    余林彩、戴琇湘、吳林秀琴、林慶榮、沈陳淑釵、陳淑芬、
    徐麗鳳、張淑華、高文碧、蘇森鍊、李美燕、許彩霞、王玉
    英、沈榮吉、沈馮玉琴、黃天吉、李同勇、李許勸、顏麗雪
    、趙明輝、黃金傳、許吳智慧、趙峰林、許忠誠、蘇金泉、
    翁王秀鸞、林玲如、林株梅、蔡秀絹、黃麗紅、沈吉鐘、趙
    靜南、陳天文、沈清濱、郭振福、沈漢卿、李奇哲、林碧朱
    、沈擇田、王榮廷（以上47人，業經檢察官為緩起訴處分）
    、楊慎鳳等有投票權人，要求投票予陳進雄，而如附表1之1
    至附表1之8、附表1之10至附表1之13所示之金惠平等48人，
    亦基於受賄之故意，於收受賄款後，同意投票予陳進雄而許
    其投票權為一定之行使（詳如附表1至附表1之13所示）。經
    檢警循線查獲並扣得行賄款項新臺幣（下同）60萬元。
二、陳進雄、魏育民承上開共同基於對於有投票權之人，行求、
    期約或交付賄賂而約定其投票權為一定行使之犯意聯絡，由
    魏育民邀集龔華成向新營區南興里，有投票權之選民，行求
    、期約或交付賄賂而約定投票支持陳進雄，龔華成隨即基於
    共同犯意聯絡予以應允，魏育民於99年11月1日晚上6時許，
    在臺南市○○區○○路218之1號、218之2號陳進雄競選總部
    ，龔華成到場參與陳進雄等人徒步拜票活動時，魏育民即要
    求龔華成，將所騎乘之機車，停放於「陳進雄競選總部」旁
    ，並對龔華成稱：「錢會放在機車內，一票500元」 等語，
    旋將現金6 萬元，放置在龔華成之上開機車置物箱內，並將
    上開機車騎回龔華成住處停放。龔華成收受陳進雄、魏育民
    交付之6萬元現金後，即於附表2所示之時、地，將附表2 所
    示之款項，交予附表2 所示之吳照明、張瑞桃、陳昭榮、姚
    敏雄、林進恭、李興隆、陳楊秀香、張香、吳宗仁、蔡
    周看、吳進義（以上5 人，業經檢察官為緩起訴處分）等人
    ，要求支持陳進雄，而吳照明、張瑞桃、陳昭榮、陳楊秀香
    、姚敏雄、林進恭、李興隆、張香、吳宗仁、蔡周著、
    吳進義亦基於受賄之故意於收受如附表2 所示之款項後，同
    意投票予陳進雄而許其投票權為一定之行使。另龔華成復要
    求吳照明、張瑞桃、陳昭榮、姚敏雄、林進恭、李興隆為陳
    進雄向新營區南興里有投票權人行賄，吳照明、張瑞桃、陳
    昭榮、姚敏雄、林進恭、李興隆竟與龔華成、陳進雄等人共
    同基於對於有投票權之人，交付賄賂而約定其投票權為一定
    行使之犯意聯絡，隨即予以應允，而於附表2之1至附表2之5
    所示之時、地，將附表2之1至附表2之5所示之款項，交付附
    表2之1至附表2之5所示之沈英昆、李文信、蔡元桐、江乃元
    、林獻堂、黃崑鴻、黃建盛、陳雪香（蔡元桐之妻）、陳淑
    麗、顏榮成、蔡鳳髻、李柯美伎、陳文雄、王金鳳、蘇陳金
    柳、翁清山、翁秀錦、郭周菜、歐蘇玉珍、翁靜怡、王茂盛
    、林蔡墻、洪福財、洪陳箍花、洪旺利、陳明保、陳基川、
    詹美香、林黃網、龔吳麗珠、胡文林（以上31人，業經檢察
    官為緩起訴處分），要求其等投票予陳進雄。而沈英昆等有
    投票權人亦基於受賄之故意於收受如附表2之1至附表2之5所
    示之款項後，同意投票予陳進雄而許其投票權為一定之行使
    （詳如附表2之1至附表2之5所示）。經檢警循線查獲並扣得
    行賄款項6萬元。
三、陳進雄、林聰輝因尋求亦同額參選新營區忠政里里長候選人
    黃衍智之支持，而認識黃衍智之妻劉家妤，詎陳進雄、林聰
    輝承前揭共同基於對於有投票權之人，行求、期約或交付賄
    賂而約定其投票權為一定行使之犯意聯絡，於99年11月8 日
    下午5時許，由林聰輝駕車至臺南市○○區○○路233號「忠
    政里關懷中心」前，將5500元現金置於牛皮紙袋交予劉家妤
    ，要求劉家妤為陳進雄處理，劉家妤即共同基於對於有投票
    權之人，行求、期約或交付賄賂而約定其投票權為一定行使
    之犯意聯絡而應允，再由劉家妤轉交同具上開犯意聯絡之沈
    陳寶桂，由沈陳寶桂於如附表3所示之時、地，將如附表3所
    示之款項交付黃阿滿、莊玉枝、陳林阿吟、呂劉銀（以上4
    人，業經檢察官為緩起訴處分），要求其等投票予陳進雄。
    而黃阿滿、莊玉枝、陳林阿吟、呂劉銀亦基於受賄之故意，
    於收受如附表3 所示之款項後，同意投票予陳進雄而許其投
    票權為一定之行使（詳如附表3 所示），經檢警循線查獲並
    扣得行賄款項5500元。
四、案經臺灣臺南地方法院檢察署檢察官自動檢舉及臺南市政府
    警察局新營分局、刑警大隊、法務部調查局臺南市調查處移
    送臺灣臺南地方法院檢察署檢察官偵查起訴。
    理  由
一、證據能力之認定
  (一)被告陳進雄主張無證據能力部分
    1.證人周元鼎於99年11月23日調查陳述無證據能力。
      證人即共同被告周元鼎於99年11月23日調查筆錄（99年度
      選偵字第101 號卷【下稱選偵字卷】(一)第59至61頁），就
      被告陳進雄而言，係被告以外之人於審判外之陳述，被告
      陳進雄既不同意作為證據，且經共同被告周元鼎以證人身
      份於本院作證，其證述內容與調查時陳述內容尚無二致，
      即無法依刑事訴訟法第159條之2規定，回復其證據能力，
      故依同法第159條第1項規定應認無證據能力。
    2.證人馮銘健於99年11月25日警詢陳述有證據能力。
      按被告以外之人於檢察事務官、司法警察官或司法警察
        調查中所為之陳述，與審判中不符時，其先前之陳述具
        有較可信之特別情況，且為證明犯罪事實存否所必要者
        ，得為證據，刑事訴訟法第159條之2定有明文。依上開
        規定，被告以外之人於審判外之陳述例外地具有證據能
        力之要件為(1)被告以外之人於檢察事務官、司法警察官
        或司法警察調查中所為之陳述。(2)該陳述與審判中之陳
        述不符。(3)該陳述具有較可信之特別情況。(4)該陳述須
        為證明犯罪事實存否所必要。
      查證人即共同被告馮銘健於99年11月25日警詢時供陳：
        曾至被告陳進雄柳營區的住家及三民路的競選總部找他
        ，之前是處理他欠農會債務的問題，選舉期間就與之談
        論選舉的問題；10月中旬某星期日上午，在被告陳進雄
        競選總部，被告陳進雄對伊說農會那邊交給伊處理，到
        時候有人會拿錢給伊去處理買票之事宜等語（選偵字卷
        (五)第2至3頁），惟於本院證稱：與被告陳進雄係處理他
        欠農會債務而認識，之後在被告陳進雄競選總部係因被
        告陳進雄想要買農地，而談論買地的事；被告陳進雄在
        三民路競選總部確有對伊說：「這次農會看怎樣，若要
        處理有人會處理過去給你。」，但係因在此之前，伊對
        被告陳進雄說：「議員，你怎麼這麼費心，還印面紙、
        垃圾袋、打火機要發給選民，農會這邊有無要發放？」
        ，被告陳進雄才回以上開話語；被告陳進雄討論買賣的
        事（本院卷第58至59頁）。證人即馮銘健警詢中所為之
        陳述，與審判中顯有不符，符合上開(1)、(2)之要件，且
        依其警詢供述之內容，俱為證明本件犯罪事實存否所必
        要，即符合上開(4)之要件。而所謂的「較可信之特別情
        況」係指先前陳述之背景具有特別情況，而使其較審判
        中之陳述為可信時，即例外地賦予證據能力。本院審酌
        被告馮銘健就上開於警詢之陳述，於偵查中具結後為同
        樣之證述（選偵字卷(五)第6至7頁），雖於本院結證時稱
        ，其於本院之證述較為實在，惟又稱在偵查中並無遭不
        當之訊問，嗣更答以在檢察官偵查時及本院作證時所為
        陳述均實在，只是在本院作證時比較正確之矛盾之語（
        本院卷(四)第62至63頁），顯見證人即被告馮銘健於警詢
        時之陳述，較無防備之心，所為之陳述自有較可信之特
        別情況，與刑事訴訟法第159條之2所示要件相符，得作
        為證據使用。
    3.證人龔華成於99年11月11日、99年11月22日、99年11月25
      日警詢陳述，均無證據能力。
      證人即共同被告龔華成於99年11月11日警詢筆錄（99年度
      選他字第248號卷【下稱選他字卷】(三)第149至152 頁）、
      99年11月22日警詢筆錄（選他字卷(五)第99至101 頁）、99
      年11月25日警詢筆錄（選他字卷(六)第65至67頁），就被告
      陳進雄而言，係被告以外之人於審判外之陳述，被告陳進
      雄既不同意作為證據，且經共同被告龔華成以證人身份於
      本院作證，其證述內容與警詢陳述內容尚無二致，即無法
      依刑事訴訟法第159條之2規定，回復其證據能力，故依同
      法第159條第1項規定應認無證據能力。
    4.證人劉家妤於99年11月24日第2 次警詢陳述無證據能力。
      證人即共同被告劉家妤於99年11月24日第2 次警詢筆錄（
      選他字卷(五)第249至250頁），就被告陳進雄而言，係被告
      以外之人於審判外之陳述，被告陳進雄既不同意作為證據
      ，且經共同被告劉家妤以證人身份於本院作證，其證述內
      容與上開警詢時陳述內容尚無二致（均陳稱係「林聰輝」
      交付牛皮紙袋），即無法依刑事訴訟法第159條之2規定，
      回復其證據能力，故依同法第159條第1項規定應認無證據
      能力。（但得作為「彈劾證據」引為判決中之論斷，詳後
      述。）
    5.其餘本院以下所引用之具傳聞性質之證據，檢察官、被告
      陳進雄及其選任辯護人至本案言詞辯論時，均未爭執其證
      據能力，本院審酌各該證據均非違法蒐證取得之證據，且
      依該證據作成情況作為證據應為適當，依刑事訴訟法第15
      9條之5規定，應有證據能力。
  (二)被告林聰輝主張無證能力部分
    1.證人周元鼎於99年11月23日調查時之陳述無證據能力。
      證人即共同被告周元鼎於99年11月23日調查筆錄（選偵字
      卷(一)第59至61頁），就被告林聰輝而言，係被告以外之人
      於審判外之陳述，被告陳進雄既不同意作為證據，且經共
      同被告周元鼎以證人身份於本院作證，其證述內容與調查
      時陳述內容尚無二致，即無法依刑事訴訟法第159條之2規
      定，回復其證據能力，故依同法第159條第1項規定應認無
      證據能力。
    2.證人龔華成於99年11月11日、99年11月22日、99年11月25
      日警詢陳述，均無證據能力。
      證人即共同被告龔華成於99年11月11日警詢筆錄（選他字
      卷(三)第149至152頁）、99年11月22日警詢筆錄（選他字卷
      (五)第99至101 頁）、99年11月25日警詢筆錄（選他字卷(六)
      第65至67頁），就被告林聰輝而言，係被告以外之人於審
      判外之陳述，被告林聰輝既不同意作為證據，且經共同被
      告龔華成以證人身份於本院作證，其證述內容與警詢陳述
      內容尚無二致，即無法依刑事訴訟法第159條之2規定，回
      復其證據能力，故依同法第159條第1項規定應認無證據能
      力。
    3.證人劉家妤於99年11月24日第2 次警詢陳述無證據能力。
      證人即共同被告劉家妤於99年11月24日第2 次警詢筆錄（
      選他字卷(五)第249至250頁），就被告林聰輝而言，係被告
      以外之人於審判外之陳述，被告林聰輝既不同意作為證據
      ，且經共同被告劉家妤以證人身份於本院作證，其證述內
      容與上開警詢時陳述內容尚無二致（均陳稱係「林聰輝」
      交付牛皮紙袋），即無法依刑事訴訟法第159條之2規定，
      回復其證據能力，故依同法第159條第1項規定應認無證據
      能力。（但得作為「彈劾證據」引為判決中之論斷，詳後
      述。）
    4.其餘本院以下所引用之具傳聞性質之證據，檢察官、被告
      陳進雄及其選任辯護人至本案言詞辯論時，均未爭執其證
      據能力，本院審酌各該證據均非違法蒐證取得之證據，且
      依該證據作成情況作為證據應為適當，依刑事訴訟法第15
      9條之5規定，應有證據能力。
  (三)被告魏育民、周元鼎、馮銘健、龔華成、劉家妤、吳照明、
    張瑞桃、陳昭榮、姚敏雄、李興隆、林進恭、沈陳寶桂部分
    本院以下所引用之具傳聞性質之證據，檢察官、被告魏育民
    等12人及其選任辯護人，至本案言詞辯論時，均未爭執其證
    據能力，本院審酌各該證據均非違法蒐證取得之證據，且依
    該證據作成情況作為證據應為適當，依刑事訴訟法第159 條
    之5規定，應有證據能力。
二、訊據被告陳進雄、林聰輝矢口否認有投票行賄犯行，被告陳
    進雄辯稱：伊未曾於99年9 月初偕同被告林聰輝至新營農會
    ，與周元鼎、馮銘健謀議投票行賄事宜，亦未要求被告周元
    鼎將名冊交予被告林聰輝轉交予伊、伊並無賄款交由被告魏
    育民轉交予被告馮銘健、亦無向被告馮銘健稱農會就給被告
    馮銘健處理、或以被告魏育民擔任聯絡窗口，且請被告龔華
    成負責在新營區南興里佈樁買票及犯意聯絡及請被告劉家妤
    負責在新營區忠政里佈樁買票及請被告林聰輝與被告劉家妤
    聯繫買票，由被告林聰輝轉知伊，可掌握11票，並指示被告
    林聰輝交付被告劉家妤5500元等情事。被告林聰輝則以：伊
    約於99年9 月底與被告陳進雄前往新營農會向被告周元鼎拜
    票1 次，嗣後未有再接觸被告周元鼎，且伊與被告周元鼎於
    農會理事中分屬不同派系，不可能與被告周元鼎謀議為被告
    陳進雄買票，再者其並未見過被告劉家妤，且起訴書所指之
    於99年11月8日下午5時許，當時伊正準備拜票，人在競選總
    部，自無將賄款交付被告劉家妤之可能等語。被告魏育民坦
    認犯罪事實一、二所示犯行中有為被告陳進雄買票部分，惟
    主張被告陳進雄、林聰輝未與之共犯。被告周元鼎對犯罪事
    實一所示犯行中，除主張未與被告陳進雄、林聰輝於99 年9
    月初即謀議行賄外，就犯罪事實一所示之其餘部分均坦承犯
    行。被告馮銘健對犯罪事實一所示犯行中，固坦認有自被告
    魏育民處取得60萬元，並與被告周元鼎交由陳榮發等人發放
    ，為被告陳進雄買票等情，惟主張99年10月23日上午被告陳
    進雄在競選總部對伊稱「這次農會就交給你處理。」等語，
    當時伊認為係為幫忙發放宣傳單及面紙，直至99年10月26日
    下午被告魏育民交付60萬元賄款始知要為被告陳進雄買票等
    語。被告吳照明、張瑞桃、陳昭榮、姚敏雄、李興隆、林進
    恭對犯罪事實二所示犯行均坦承不諱，僅就是否與被告陳進
    雄共犯部分有爭執。被告劉家妤坦認犯罪事實三所示犯行，
    僅就是否與被告陳進雄共犯部分有爭執，嗣另主張應係被告
    魏育民交付賄款5500元而非被告林聰輝等語。被告沈陳寶桂
    對犯罪事實三所示犯行坦承不諱。
三、經查：
  (一)犯罪事實一部分
    1.被告陳進雄係直轄市臺南市第1屆市議員選舉第2選舉區（
      含新營區、鹽水區、柳營區）市議員選舉登記第5號市議
      員候選人，為被告陳進雄所不爭執。
    2.被告林聰輝為被告陳進雄市議員競選總部總幹事，業據被
      告林聰輝坦認在卷（本院卷(四)第31頁），又被告陳進雄於
      偵查時係稱：知道被告林聰輝擔任6 屆新營市民代表，覺
      得被告林聰輝人脈不錯，也曾拜託伊事情，伊就拜託被告
      林聰輝幫忙等語（同上卷(六)第187 頁），是以被告陳進雄
      係欲憑借被告林聰輝擔任6 屆新營市民代表所累積之人脈
      ，助益其市議員競選事宜，而邀請被告林聰輝擔任競選總
      部總幹事乙情，與被告陳進雄上開陳述相符，並符社會常
      情，蓋競選為圖勝選，競選總部之各職，自有其一定之職
      掌，以發揮其功效，總幹事者係為候選人籌劃競選事宜，
      分擔候選人之拜票工作，而如有欲掛名者，或曰「榮譽○
      ○」、或曰「副○○」，或有數人均稱一職，而被告陳進
      雄之競選總部總幹事，僅有被告林聰輝1 人，另有1 人為
      副總幹事，業據證人莊伯苗結證在卷（本院卷(四)第29頁反
      面），別無人稱總幹事，而被告陳進雄既仰仗被告林聰輝
      之人脈，自無僅讓被告林聰輝掛名而已，是被告林聰輝一
      再陳述自己僅係掛名總幹事乙情，尚無足採。又證人莊伯
      苗雖於本院證稱被告林聰輝僅係掛名總幹事，未曾指派工
      作等語，然其另證稱副總幹事、執行長均係掛名，未曾指
      派任何工作等語（本院卷(四)第29至30頁），則被告陳進雄
      市議員競選總部豈非全為掛名，而無為實質運作之人，此
      顯與常情未合。是以被告林聰輝係被告陳進雄競選總部具
      有實質決策之總幹事，應可認定。
    3.被告魏育民為被告陳進雄之助理，且每天都在被告陳進雄
      的競選總部進出，業據證人詹茹鈞於偵查中結證稱：魏育
      民應該是陳進雄的助理，他曾說在替人處理車禍等事情時
      ，會給對方名片，並說是陳進雄的助理，魏育民從以前就
      擔任陳進雄的助理，時間則無法確定等語（同上卷(六)第12
      6 頁），及證人即被告陳進雄競選總部義工蔡宗哲於偵查
      結證稱：魏育民每天都在陳進雄競選總部進出等語（同上
      卷(六)第61頁）在卷可按。查證人詹茹鈞據被告魏育民於偵
      查時陳稱係其乾媽的媳婦，且將10幾萬元寄放在那邊等語
      （同上卷(六)第90頁），有關寄放款項部分雖為證人詹茹鈞
      所否認，然已足證明證人詹茹鈞與被告魏育民有一定之情
      誼，而被告魏育民亦無主張與證人蔡宗哲有何嫌隙，應均
      無誣陷被告魏育民之虞，所為之證詞，自堪信為真實。是
      以被告魏育民與被告陳進雄本有情誼且參與被告陳進雄競
      選事宜，亦堪認定。
    4.又被告陳進雄與林聰輝於99年9 月初某日至新營農會，拜
      會新營農會總幹事即被告周元鼎，被告周元鼎隨即要求農
      會員工支持被告陳進雄，並請農會員工1 人拉個10幾票，
      農會員工陳榮發等人於統計後即回報名單或票數，被告周
      元鼎於估算可掌握之票數後，於同年10月19日，被告陳進
      雄再至新營農會，被告周元鼎將初步統計結果約1000多票
      告知被告林聰輝，被告林聰輝對被告周元鼎稱：「看其他
      議員如何處理，再處理」等語乙情，業據被告林聰輝於本
      院結證稱：確定與被告陳進雄有一起去新營農會，有遇到
      被告周元鼎等語（本院卷(四)第32至33頁）、被告周元鼎於
      偵查證稱：99年9 月間新營農會代表也是新營市民代表即
      被告林聰輝有帶被告陳進雄找伊，之後伊即逐一找員工講
      這次被告陳進雄議員選舉時，如沒有立場，可以的話，就
      幫忙一下，並請員工1 人拉個10票，有人自動交名單給伊
      ，有人只是口頭報票數，伊總計後，在同年10月中，被告
      林聰輝又到新營農會找伊說要處理時，向被告林聰輝報了
      1000多票等語（選偵字卷(一)第64至65頁）、另於本院審理
      中亦證稱：99年9月是被告陳進雄和林聰輝第1次找伊，同
      年10月19日是被告林聰輝第2 次找伊，是要名冊，但當天
      沒有給他名冊，至於被告林聰輝說「看其他議員如何處理
      ，再處理」等語，不確定係99年10月的19日或25日說的等
      語（本院卷第50至51頁）；被告馮銘健於警詢時陳稱：被
      告周元鼎要伊抄選舉人名冊給他，伊在家用便條紙寫完40
      票，在99年10月中旬在新營農會拿給被告周元鼎等語（選
      偵字卷(一)第9 頁）；證人黃毓羚於警偵中證稱：被告周元
      鼎於99年10月在新營農會要伊抄市議員選舉要投被告陳進
      雄之選舉人名冊給他，伊報給被告周元鼎12票等語（選偵
      字卷(一)第97、98頁、選偵字卷(五)第234 頁）；證人王曉琪
      於警偵中證稱：被告周元鼎於99年10月22日下午在新營農
      會對她說登記第5 號的市議員候選人對農會有幫助，拜託
      要支持他，並最少抄10個人的名單給他，伊報給被告周元
      鼎11票等語（選偵字卷(一)第121至122、129至131頁）【至
      於證人王曉琪另於偵查中證稱係報給被告周元鼎12票（選
      偵字卷(五)第337頁），惟其提出扣案之賄款為5500 元（選
      偵字卷(一)第127頁），故應以11 票為正確。】；證人陳慧
      芳於警偵中證稱：被告周元鼎於99年11月在新營農會問她
      這次市議員選舉有沒有政治立場，如果沒有，可不可以把
      票投給被告陳進雄，並且交幾個名單給他，伊報給被告周
      元鼎16 票等語（選偵字卷(一)第137、142至143頁、選偵字
      卷(五)第230 頁）；證人沈佩靜於偵查中證稱：被告周元鼎
      在新營農會辦公室要求伊支持被告陳進雄，並要伊提供名
      單，伊報給被告周元鼎11 票等語（選偵字卷(一)第150頁、
      選偵字卷(五)第337 頁）；證人沈春長於偵查中證稱：被告
      周元鼎在新營農會辦公室要伊支持被告陳進雄，看可不可
      以提供名單給他，伊報給被告周元鼎40票等語（選偵字卷
      (一)第155頁反面、選偵字卷(五)第214至216 頁）；證人劉
      章於偵查中證稱：被告周元鼎在新營農會要伊支持被告陳
      進雄，並抄名冊給他，伊報給被告周元鼎27票等語（選偵
      字卷(一)第182至185頁）；證人方彥晴於偵查中證稱：被告
      周元鼎在新營農會辦公室表示希望伊幫被告陳進雄拉票，
      可以的話並抄10個名字給他，伊報給被告周元鼎10票等語
      （選偵字卷(一)第195頁、選偵字卷(五)第337頁）；證人蘇鈺
      升於警偵中證稱：被告周元鼎在新營農會要伊抄具投票權
      之名冊給他，說要投票給被告陳進雄，伊報給被告周元鼎
      15票等語（選偵字卷(二)第16至18、29至32頁、選偵字卷(五)
      第260 頁）；證人許林翠玉於警偵中證稱：被告周元鼎在
      新營農會中正分部辦公室要伊幫被告陳進雄拉票，並抄名
      冊給他，伊報給被告周元鼎10票等語（選偵字卷(二)第64至
      65、71至73頁）；證人劉孟淇於警偵中證稱：被告周元鼎
      在新營農會中正分部拜託伊支持被告陳進雄，並抄支持者
      名冊給他，伊報給被告周元鼎12人等語（選偵字卷(二)第79
      至80、89、91頁）；證人林晏瑜於警偵中證稱：被告周元
      鼎在新營農會中正分部說登記第5 號的市議員候選人對農
      會有幫助拜託伊支持被告陳進雄，並多少抄名冊給他，伊
      報給被告周元鼎10人等語（選偵字卷(二)第97、107 頁、選
      偵字卷(五)第369至370頁）；證人黃彰進於警偵中證稱：99
      年10月底被告周元鼎在新營農會說支持第5 號的市議員候
      選人被告陳進雄，以後對農會有幫助，拜託要支持被告陳
      進雄，並抄有把握的名單給他，伊報給被告周元鼎18人等
      語（選偵字卷(二)第114、124頁）；證人沈政德於警偵中證
      稱：被告周元鼎在新營農會辦公室問是否能支持市議員候
      選人被告陳進雄，並要伊抄錄提供選舉人名冊，伊報給被
      告周元鼎17人等語（選偵字卷(二)第133、144頁）；證人何
      秋燕於警偵中證稱：99年10月底被告周元鼎在新營農會說
      可不可以幫忙抄幾個知心朋友，可以投給被告陳進雄對農
      會有幫助，伊報給被告周元鼎15人等語（選偵字卷(二)第15
      0、158至159頁）；證人王昭雯於警偵中證稱：99年10 月
      底被告周元鼎在新營農會托兒所辦公室說儘量幫忙多找幾
      個人投給市議員候選人綽號阿草之被告陳進雄，有空幫忙
      拉票，伊報給被告周元鼎14人等語（選偵字卷(二)第165 、
      177至178頁）；證人陳慧娟於警偵中證稱：99年10月底被
      告周元鼎在新營農會托兒所辦公室拜託市議員投給被告陳
      進雄，並要抄具有投票權之選民民冊，伊報給被告周元鼎
      11人等語（選偵字卷(二)第183、194頁）；證人沈雀珍於警
      偵中證稱：99年10月底被告周元鼎在新營農會托兒所辦公
      室說支持被告陳進雄，可不可以幫忙抄幾個比較好的親戚
      朋友給他，伊報給被告周元鼎10人等語（選偵字卷(二)第20
      0、212頁）；證人張曉燕於警偵中證稱：99年10月中旬被
      告周元鼎在新營農會托兒所辦公室說請支持被告陳進雄，
      可不可以幫忙抄10至15個，伊報給被告周元鼎9 人等語（
      選偵字卷(二)第217、229至230 頁）；證人洪麗香於警偵中
      證稱：99年10月底被告周元鼎在新營農會托兒所要伊幫被
      告陳進雄拉票，並要伊抄錄比較穩的選舉人名單給他，伊
      報給被告周元鼎15 人等語（選偵字卷(二)第253、269至270
      頁）；證人陳清琪於警偵中證稱：99年10月底被告周元鼎
      在新營農會延平辦事處要伊幫忙被告陳進雄，並要伊抄錄
      比較穩的選舉人名單給他，伊報給被告周元鼎10人等語（
      選偵字卷(二)第275至276、289至290頁）；證人陳俊佑於警
      偵中證稱：99年10月間某日被告周元鼎在新營農會延平辦
      事處要求伊抄錄10位名冊給他，並要求支持第5 號候選人
      ，伊報給被告周元鼎10人等語（選偵字卷(二)第294、300至
      301頁）；證人黃彰進於偵查中證稱：99年10 月底被告周
      元鼎在新營農會說支持第5 號的市議員候選人被告陳進雄
      ，以後對農會有幫助，拜託要支持被告陳進雄，並抄有把
      握的名單給他，伊報給被告周元鼎18人等語（選偵字卷(二)
      第114、124頁）；證人林政輝於偵查中證稱：99年10月底
      被告周元鼎在新營農會要伊支持第5 號的市議員候選人被
      告陳進雄，拜託最少要抄10個人的名單給他，伊報給被告
      周元鼎17 人等語（選偵字卷(二)第305、313至314頁）；證
      人沈文惠於警偵中證稱：99年10月間某日在任職的新營農
      會延平辦事處經職員陳清琪轉知被告周元鼎有打電話說要
      拜託伊抄錄選舉人名單給他，伊報給被告周元鼎15人等語
      （選偵字卷(二)第317至318、324至325頁）；證人林國信於
      警偵中證稱：99年10月間中旬下午3 時許被告馮銘健以電
      話轉知被告周元鼎要求抄錄選舉人名單給他，並要求支持
      被告陳進雄，伊報給被告周元鼎16人等語（選偵字卷(二)第
      328至329、334至335頁）；證人林淑卿於警偵中證稱：99
      年10月間某日被告周元鼎在新營農會希望伊支持第5 號的
      市議員候選人綽號「阿草仔」被告陳進雄，並尋求親友也
      支持被告陳進雄，抄錄這些選舉人的名單給他，伊報給被
      告周元鼎18人等語（選偵字卷(二)第338至339、345至346頁
      ）；證人許芳娟於警偵中證稱：99年11月間某日被告周元
      鼎在新營農會希望伊支持第5 號的市議員候選人綽號「阿
      草仔」被告陳進雄，並抄錄選舉人的名單給他，伊報給被
      告周元鼎15 人等語（選偵字卷(二)第349、352至354頁）；
      證人沈皇佑於警偵中證稱：99年11月間某日被告周元鼎在
      新營農會太子宮倉庫管理員室問伊有無認識的朋友，最好
      是10人以上，抄錄名單給他，並拜託要支持綽號「阿草仔
      」被告陳進雄，伊報給被告周元鼎28人等語（選偵字卷(二)
      第370至371、378至379頁）；證人張永藤於偵查中證稱：
      被告周元鼎於10月底或11月初，叫他抄名冊，伊與配偶金
      雅玲即幫忙拉票，金雅玲並寫了108 人的名單，由伊交給
      被告周元鼎等語（選偵字卷(三)第182、184頁）；證人金雅
      玲於偵查中證稱：係伊配偶張永藤告知要抄名單等語（選
      偵字卷(三)第170 頁）；證人趙美華於警偵中證稱：99年10
      月中旬被告周元鼎在新營農會辦公室要伊找些較知己的朋
      友互相支持，並稱市議員候選人被告陳進雄對農會有幫助
      ，拜託要支持被告陳進雄，並最少抄20個人名單給他，伊
      報給被告周元鼎22人等語（選偵字卷(三)第221至222頁）；
      證人即被告周元鼎之配偶林玲昭於警偵中證稱：99年11月
      間初某日被告周元鼎在新營農會要伊抄錄支持第5 號的市
      議員候選人被告陳進雄的名單給他，伊報給被告周元鼎13
      人等語（選偵字卷(三)第245至246、251至252頁）；證人陳
      榮發於警偵中證稱：99年10月中某日被告周元鼎在新營農
      會要伊抄錄名單給他，伊報給被告周元鼎18人等語（選偵
      字卷(三)第264至265、271 頁）；證人盧聰嘉於警偵中證稱
      ：被告周元鼎及被告馮銘健分別問伊可以處理幾票，伊均
      回稱25票等語（選偵字卷(三)第285、291頁）；證人陳文瑞
      於警偵中證稱：99年10月間被告周元鼎在新營農會要伊抄
      錄名單給他，伊報給被告周元鼎40人等語（選偵字卷(三)第
      295、304頁）；證人柯雪芬於警偵中證稱：被告周元鼎在
      新營農會要伊幫忙抄錄名單給他，伊報給被告周元鼎6 人
      ，事後被告周元鼎有問伊是否可以支持被告陳進雄等語（
      選偵字卷(三)第344、349至350 頁）；證人李柏誼於警偵中
      證稱：被告周元鼎在新營農會外車棚處要伊幫忙抄錄選舉
      人名單給他，伊報給被告周元鼎19人等語（選偵字卷(四)第
      3至4、11至12頁）；證人劉麗卿於警偵中證稱：被告周元
      鼎在新營農會要伊幫忙抄錄選舉人名單給他，伊報給被告
      周元鼎10人等語（選偵字卷(四)第30至31、39至40頁）；證
      人沈文昌於警偵中證稱：被告周元鼎在新營農會要伊幫忙
      抄錄選舉人名單給他，伊報給被告周元鼎10人等語（選偵
      字卷(四)第69至70、78至79頁）；證人郭家鑫於警偵中證稱
      ：被告周元鼎在新營農會要伊幫忙抄錄選舉人名單給他，
      伊報給被告周元鼎10人等語（選偵字卷(四)第99至101、108
      至109頁）；證人連偉志於警偵中證稱：99年10 月底被告
      周元鼎在新營農會延平分部，問伊有無政治立場，伊答稱
      沒有，被告周元鼎即表示要伊支持被告陳進雄，並至少抄
      錄10個選舉人名單給他，伊報給被告周元鼎19人等語（選
      偵字卷(四)第114至115、120 頁）；證人黃柏喬於警偵中證
      稱：99年10月底被告周元鼎在新營農會要伊支持第5 號的
      市議員候選人被告陳進雄，拜託最少要抄10個人的名單給
      他，伊報給被告周元鼎17人等語（選偵字卷(四)第125至126
      、133頁）；證人趙文吉於警偵中證稱：99年10月10 日前
      後被告周元鼎在新營農會太子宮辦事處，要伊支持被告陳
      進雄，並要抄選舉人名冊給他，伊報給被告周元鼎27人等
      語（選偵字卷(四)第138至139、145 頁）；證人李奇益於警
      偵中證稱：被告周元鼎在新營農會太子宮辦事處，要伊替
      被告陳進雄拉票，並要抄選舉人名冊給他，伊報給被告周
      元鼎20餘人等語（選偵字卷(四)第151至152、157 頁）；證
      人謝素蘭於警偵中證稱：被告周元鼎要伊抄選舉人名冊給
      他，並表明支持被告陳進雄，伊報給被告周元鼎15人等語
      （選偵字卷(四)第162頁反面至163、168 頁）；證人連彥喬
      於警偵中證稱：被告周元鼎拜託是否能為被告陳進雄拉票
      ，並要伊抄選舉人名冊給他，伊報給被告周元鼎13人等語
      （選偵字卷(四)第180至181、189至190頁）；證人周聰哲於
      警偵中證稱：被告周元鼎拜託是否能為被告陳進雄拉票，
      並要伊抄選舉人名冊給他，伊報給被告周元鼎10人等語（
      選偵字卷(四)第194至195、203至204頁）；證人周聰哲於警
      偵中證稱：被告周元鼎要伊抄選舉人名冊給他，伊報給被
      告周元鼎13人等語（選偵字卷(四)第207、214至215 頁）；
      證人林祥麟於警偵中證稱：被告周元鼎要伊抄選舉人名冊
      給他，伊報給被告周元鼎15人等語（選偵字卷(四)第219 頁
      反面至220、224至225 頁）；證人林志明於警偵中證稱：
      99年11月下旬被告周元鼎到新營農會倉庫找伊，問伊能不
      能幫被告陳進雄拉票，伊報給被告周元鼎21人等語（選偵
      字卷(四)第228頁至229、237 頁）；證人許勝傑於警偵中證
      稱：99年10月間被告周元鼎到新營農會倉庫找伊，要伊支
      持被告陳進雄，並最少抄10個人之名單，伊報給被告周元
      鼎18人等語（選偵字卷(四)第240至241、249 頁）；證人李
      同耀於警偵中證稱：99年11月5日下午3時許被告周元鼎在
      新營農會，問伊有無政治立場，伊答稱沒有，被告周元鼎
      就要伊抄錄名冊，伊報給被告周元鼎25人等語（選偵字卷
      (四)第259、265至266 頁）；證人郭清文於警偵中證稱：被
      告周元鼎在新營農會，要伊為被告陳進雄拉票，沒有說要
      抄錄名冊，伊報給被告周元鼎11票，事後並沒有拿到錢等
      語（選偵字卷(四)第290至293頁）；證人陳建融於警偵中證
      稱：99年10月中旬被告周元鼎到新營農會辦公室，問伊能
      不能幫被告陳進雄拉票，伊回答可以拉15票等語（選偵字
      卷(四)第296、306頁）；證人趙國伸於警偵中證稱：99年11
      月初被告周元鼎到新營農會倉庫，問伊有無政治立場，伊
      答稱沒有，被告周元鼎就要伊抄錄親友名冊，伊共抄錄15
      人等語（選偵字卷(四)第313至314頁）；證人王金德於警偵
      中證稱：99年10月下旬被告周元鼎在新營農會辦公室，問
      伊能不能幫被告陳進雄拉票，伊報給被告周元鼎46人等語
      （選偵字卷(四)第328頁至329、337 頁）；證人李界錫於警
      偵中證稱：被告周元鼎在新營農會辦公室，要伊幫被告陳
      進雄拉票，伊報給被告周元鼎11人等語（選偵字卷(四)第38
      0至381、386頁）；證人蔡佩樺於警偵中證稱：99年10 月
      底被告馮銘健在新營農會廚房要伊選票支持第5 號的市議
      員候選人被告陳進雄，伊報給被告馮銘健12人等語（選偵
      字卷(二)第234至235、246至247頁）；證人周雀薰於警偵中
      證稱：有抄錄18人名單交付予被告馮銘健等語（選偵字卷
      (三)第235、240頁）；證人吳俊賢於警偵中證稱：有抄錄15
      人名單交付予被告馮銘健等語（選偵字卷(四)第87頁）；證
      人謝協利於警偵中證稱：被告馮銘健於99年10月間某日告
      訴伊要支持被告陳進雄，並要求抄錄最少10個人之名單，
      伊抄錄15人名單交付予被告馮銘健等語（選偵字卷(四)第28
      1頁反面），復有扣案之行賄款項60 萬元在案可證。被告
      周元鼎之證述與被告馮銘健及上開新營農會員工證述相符
      ，足認被告周元鼎於被告陳進雄及被告林聰輝偕同至新營
      農會拜會後，即以為被告陳進雄拉票為名，要求上開新營
      農會員工抄錄選舉人名冊或回報可掌握之票數，而被告周
      元鼎亦有告知被告林聰輝新營農會可能之票數約1000多票
      等情，堪予認定。被告周元鼎與被告林聰輝於新營農會會
      員代表中分屬不同派系，為其2 人於本案一再主張，被告
      林聰輝雖辯稱：與被告周元鼎分屬不同派系，不可能與被
      告周元鼎同謀共同為被告陳進雄市議員選舉買票云云。查
      ，被告陳進雄係倚重被告林聰輝擔任6 屆新營市代表會代
      表之人氣，而邀請被告林聰輝擔任其市議員競選總部之總
      幹事，已如前述，則就新營農會同屬被告林聰輝之派系之
      市議員選票，被告陳進雄透過被告林聰輝即可掌握，反觀
      是與被告林聰輝不同派系之與被告周元鼎同派系之市議員
      選票，無法透由被告林聰輝掌握，被告陳進雄自需由被告
      林聰輝引介，藉由被告周元鼎為新營農會總幹事，始能掌
      握另一派系之市議員選票。因此，被告陳進雄與林聰輝於
      99 年9月初，前往新營農會拜會被告周元鼎確有共同謀議
      為被告陳進雄買票，被告周元鼎始需以被告陳進雄參選市
      議員為名要求新營農會員工抄錄選舉人名冊或回報選舉人
      人數之舉。又被告周元鼎未與交付賄款與被告馮銘健之人
      即被告魏育民碰面，有被告魏育民供稱在卷（選他字卷(六)
      第247 頁），益證係因被告陳進雄、林聰輝與被告周元鼎
      在99年9 月初某日在新營農會見面時即已謀議行賄，否則
      被告周元鼎豈能僅因被告馮銘健告知議員那邊有人拿錢來
      等語，即明白要為被告陳進雄市議員選舉行賄。
    2.再者被告陳進雄於同年月23日上午10時許，在臺南市○○
      區○○路競選總部，對被告馮銘健稱：「這次農會就交給
      你處理，有人會處理過去給你」等語。被告魏育民隨即於
      同年月26日下午1 時48分許，至新營農會，在新營農會大
      樓電梯間，交付現金60萬元予被告馮銘健，並對被告馮銘
      健稱：1票500元等語後離去。被告馮銘健旋將已取得賄選
      款項一情告知被告周元鼎，被告周元鼎嗣於99年11月4 日
      ，在新營農會總幹事辦公室，將前開名冊統計表交給被告
      馮銘健，要被告馮銘健等待指令再依名冊統計表發放。直
      至99年11月8 日，被告周元鼎向被告馮銘健指示可以開始
      發放賄選現金，被告周元鼎、馮銘健即與同有犯意聯絡之
      劉章、林政輝，分別於如附表1 及附表1之9所示之時間
      、地點及金額，發放予陳榮發等57人，並命陳榮發等57人
      ，以每票500 元，依事前所彙報之名單，為陳進雄向有投
      票權之人買票。而陳榮發等57人確有收受如附表1及附表1
      之9 所示之款項，其中張永藤、金雅玲、李同耀、楊慎鳳
      、陳慧娟、蘇鈺升、劉章、陳文瑞、陳建融、趙文吉、
      許勝傑、趙國伸、許芳娟、林玲昭、沈春長、沈皇佑、沈
      文昌等人，並於如附表1之1至附表1之8、附表1之10 至附
      表1之13所示之時、地，將如附表1之1至附表1之8、附表1
      之10至附表1之13所示之款項，交付予如附表1之1至附表1
      之8、附表1之10至附表1之13 所示之金惠平、陳忠義、毛
      陳香吟、沈林麵、張憲忠、李辜春月、黃郭麗花、余林彩
      、戴琇湘、吳林秀琴、林慶榮、沈陳淑釵、陳淑芬、徐麗
      鳳、張淑華、高文碧、蘇森鍊、李美燕、許彩霞、王玉英
      、沈榮吉、沈馮玉琴、黃天吉、李同勇、李許勸、顏麗雪
      、趙明輝、許吳智慧、趙峰林、許忠誠、蘇金泉、翁王秀
      鸞、林玲如、林株梅、蔡秀絹、黃麗紅、沈吉鐘、趙靜南
      、陳天文、沈清濱、郭振福、沈漢卿、李奇哲、林碧朱、
      沈擇田、王榮廷、楊慎鳳等有投票權人，要求投票予被告
      陳進雄等情，亦據被告及證人證述稽詳：
      被告魏育民於偵查中證稱：99年11月初（正確日期忘了
        ）在新營農會樓梯間交60萬元給被告馮銘健等語（選他
        字卷(六)第246至247頁）；被告馮銘健於偵查中證稱：99
        年10月底在農會上班時，被告魏育民叫伊到新營農會電
        梯樓梯間交付50幾萬元，並稱欠被告陳進雄人情，並沒
        有說要將錢拿給被告周元鼎；拿到錢後，即向被告周元
        鼎說「黑狗拿1包錢來了」；約1星期後，被告周元鼎在
        辦公室將名單交付伊，並稱將被告魏育民拿來的錢，照
        名單上的發出去，在發錢時有對收錢的人說「你有報人
        數給總仔（指被告周元鼎），看你報幾票，我就發多少
        錢給你，1票500元」等語。（選偵字卷(一)第27至30頁）
        ；被告周元鼎亦於偵查中證稱：99年11月中旬，被告馮
        銘健告知被告陳進雄那邊有拿錢來，約莫1 星期後伊跟
        被告馮銘健說既然被告陳進雄要買就去發一發等語（選
        偵字卷(五)第19至20、127頁），被告魏育民3人上開證詞
        互核，大致相符。被告馮銘健更於偵查中結證稱：被告
        陳進雄於三民路競選總部對伊說「這次農會就交給你處
        理，有人會處理過去給你。」等語，意思是有人會拿錢
        來給伊處理，不久「黑狗」（即被告魏育民）即拿錢到
        新營農會給伊等語（選偵字卷(五)第7 頁）。已足證被告
        陳進雄授意被告魏育民將新營農會行賄賄款交付予被告
        馮銘健乙情。被告魏育民雖辯稱：係為報答被告陳進雄
        之恩情，而主動為其買票云云。惟查，出面與新營農會
        總幹事即被告周元鼎謀議者為被告陳進雄、林聰輝，被
        告魏育民於交付賄款予被告馮銘健前均未與被告周元鼎
        謀面，已如前述，被告魏育民於偵查時證稱：只是叫被
        告馮銘健幫忙，他買幾票伊不知道等語（選他字卷(六)第
        247 頁），而被告馮銘健於警詢時陳稱：不知道「黑狗
        」（即被告魏育民）的姓名及聯絡方式等語（選偵字卷
        (一)第10頁），顯見被告馮銘健與被告魏育民並不熟識，
        如事前無已由他人為一定之安排關係，被告魏育民豈有
        隨意將60萬元交付予不甚熟識之被告馮銘健，益證被告
        魏育民係受被告陳進雄指示而將上開賄款交付被告馮銘
        健。被告馮銘健雖於本院證稱被告陳進雄固有為上開表
        示，但所謂「處理」應係為交代他在新營農會發放選舉
        文宣如面紙等物。惟處理選舉文宣與處理行賄款項，並
        無誤認之可能，況依被告陳進雄與被告馮銘健對話後不
        久，被告馮銘健即取得被告魏育民交付之行賄款項，時
        間之密接，足認「處理」確係為被告陳進雄賄選事宜無
        訛。
      附表1部分：
        證人周雀薰於警偵中證稱：被告馮銘健交付9000元，並
        說要支持第5 號市議員參選人被告陳進雄等語（選偵字
        卷(三)第234、240至241 頁）；證人趙美華於警偵中證稱
        ：被告馮銘健交付1萬1000元，並說要伊有抄22 人名單
        ，所以1萬1000元等語（選偵字卷(三)第223、230至231頁
        ）；證人陳文瑞於警偵中證稱：被告馮銘健交付2 萬元
        ，並說要支持第5 號市議員參選人被告陳進雄等語（選
        偵字卷(三)第297、306頁）；證人劉章於警偵中證稱：
        被告馮銘健交付1萬3500元，並說要支持第5號市議員參
        選人被告陳進雄等語（選偵字卷(三)第208、215至216 頁
        ）；證人張永藤、金雅玲於偵查中證稱：被告馮銘健交
        付5萬4000元等語（選偵字卷(三)第183頁）；證人林淑卿
        於警偵中證稱：被告馮銘健交付9000元等語（選偵字卷
        (三)第340、346頁）；證人黃毓羚於偵查中證稱：被告馮
        銘健交付5500元，並說照著名單發等語（選偵字卷(一)第
        105 頁）；證人蘇鈺升於警偵中證稱：被告馮銘健交付
        7000元，並說拜託一下，事後知道是所抄的名冊，並發
        給蘇森鍊、李美燕及許彩霞各500 元等語（選偵字卷(二)
        第17至18頁）；證人王昭雯於警偵中證稱：被告馮銘健
        交付7000元，並說要支持第5 號市議員參選人被告陳進
        雄等語（選偵字卷(二)第167至168、176至178頁）；證人
        陳慧娟於警偵中證稱：被告馮銘健交付5500元，並說「
        你知道要投給誰嗎？」，伊稱知道，要投5 號，有發放
        給表姐高文碧1500元即3票的錢等語（選偵字卷(二)第185
        、194 頁）；證人沈雀珍於警偵中證稱：被告馮銘健交
        付5000元，並說拿去發等語（選偵字卷(二)第201至202、
        211至212頁）；證人沈佩靜於警偵中證稱：被告馮銘健
        交付5500元，沒說做何用等語（選偵字卷(一)第151 頁）
        ；證人劉孟淇於警偵中證稱：被告馮銘健交付6000元，
        並說要分給前次抄錄予被告周元鼎之名冊人員等語（選
        偵字卷(二)第80至81、91至92頁）；證人林晏瑜於警偵中
        證稱：被告馮銘健問伊抄錄幾個人名單，伊告知10人，
        被告馮銘健即交付5000 元等語（選偵字卷(二)第99、108
        至109 頁）；證人何秋燕於警偵中證稱：被告馮銘健在
        11月初交付2個信封，並稱1個信封是15 個人份的，另1
        個轉交給黃彰進等語（選偵字卷(二)第151、159頁）；證
        人陳清琪於警偵中證稱：被告馮銘健交付5000元，並說
        「這個是那個的。」，伊即知道5 號候選人被告陳進雄
        的等語（選偵字卷(二)第278、289至290 頁）；證人沈文
        惠於警偵中證稱：被告馮銘健交付7500元，並說要支持
        第5 號候選人被告陳進雄等語（選偵字卷(二)第319、325
        頁）；證人沈皇佑於警偵中證稱：被告馮銘健交付1 萬
        4000元，並說是依照抄予被告周元鼎之資料，以每人50
        0元發放，並暗示要支持第5號候選人被告陳進雄等語（
        選偵字卷(二)第372、378頁）；證人李柏誼於警偵中證稱
        ：被告馮銘健交付9500元，並說要支持第5 號候選人被
        告陳進雄等語（選偵字卷(四)第5、12 頁）；證人劉麗卿
        於警偵中證稱：被告馮銘健交付5000元，因被告馮銘健
        係支持第5 號候選人被告陳進雄，所以伊知道被告馮銘
        健之意思等語（選偵字卷(四)第32、40頁）；證人吳俊賢
        於警偵中證稱：被告馮銘健交付7500元，並說要支持第
        5 號候選人被告陳進雄等語（選偵字卷(四)第86、94頁）
        ；證人連偉志於警偵中證稱：被告馮銘健交付9500元，
        並依照先前抄錄之名單發放等語（選偵字卷(四)第116 、
        120至121頁）；證人趙文吉於警偵中證稱：被告馮銘健
        交付1萬3500 元，並說要支持「阿草仔」等語（選偵字
        卷(四)第140、145頁）；證人李奇益於警偵中證稱：被告
        馮銘健交付1萬4000 元，並有說到「阿草仔」等語（選
        偵字卷(四)第152、157頁）；證人謝素蘭於警偵中證稱：
        被告馮銘健至三民分部交付7500元，並說要支持誰伊知
        道喔等語（選偵字卷(四)第163、169頁）；證人連彥喬於
        警偵中證稱：被告馮銘健交付6500元，因為當時就說要
        支持被告陳進雄，所以沒有特別強調等語（選偵字卷(四)
        第182、190頁）；證人王惠怡於警偵中證稱：被告馮銘
        健交付6500元，並稱要支持被告陳進雄，並轉交翁王秀
        鸞2票（1000元）、黃金泉3票（1500元）等語（選偵字
        卷(四)第209、215頁）；證人林祥麟於警偵中證稱：被告
        馮銘健交付7500元，並稱要支持被告陳進雄等語（選偵
        字卷(四)第220頁反面、225頁）；證人許勝傑於警偵中證
        稱：被告馮銘健交付9000元，並稱要投給被告陳進雄，
        錢已交給伊母親許吳智慧，因名單係伊母親幫忙抄的等
        語（選偵字卷(四)第243頁反面、250頁）；證人李同耀於
        警偵中證稱：被告馮銘健交付1萬2500 元，沒有說要支
        持何人，但伊知道被告周元鼎是支持被告陳進雄，並發
        給李同勇2票（1000元）、李許勸2票（1000元），另外
        17票（8500元）交由配偶楊慎鳳處理等語（選偵字卷(四)
        第260至261頁、250、268頁）；證人謝協利於警偵中證
        稱：被告馮銘健交付7500元，並暗示投給被告陳進雄等
        語（選偵字卷(四)第282頁反面、288頁）；證人陳建融於
        警偵中證稱：被告馮銘健在新營農會營業場所外交付75
        00元，稱被告陳進雄1票500元的走路工，有轉交給趙明
        輝1000元即2票的錢，並告知市議員5號的走路工，後來
        又再拿500 元給趙明輝轉交趙明輝之母親等語（選偵字
        卷(四)第297、306至307 頁）；證人趙國伸於警偵中證稱
        ：被告馮銘健交付7500元，已轉交給趙峰林2500 元即5
        票的錢等語（選偵字卷(四)第315、320頁）；證人王金德
        於警偵中證稱：被告馮銘健交付2萬3000 元等語（選偵
        字卷(四)第329、338頁）；證人黃彰進於警偵中證稱：有
        收到被告馮銘健由何秋燕轉交之9000元，向被告馮銘健
        求證，被告馮銘健說那是要買票的錢，每個人500 元是
        要投票給陳進雄的走路工等語（選偵字卷(二)第115、126
        至128 頁）；證人柯雪芬於警偵中證稱：被告馮銘健交
        付3000元，並拜託要支持第5號語（選偵字卷(三)第344、
        350 頁）；證人洪麗香於警偵中證稱：被告馮銘健交付
        7500元，當時並沒有明講支持何人，但之前抄名冊時就
        有交代要投5 號候選人被告陳進雄等語（選偵字卷(二)第
        255、269至270 頁）；證人王曉琪於警偵中證稱：劉
        章交付5500元等語（選偵字卷(一)第124 頁），核與被告
        馮銘健於偵查中結證稱：伊經手的部份是張永藤5萬400
        0元、吳復賢7500元、周雀薰9000元、趙美華1萬1000元
        、陳文瑞2萬、劉章1萬3500元、柯雪芬3000元、劉麗
        卿5000元、王金德2萬3000元、王惠怡6500 元、郭清文
        有報名單，沒拿錢、李同耀1萬2500元、林祥麟7500 元
        、自己2萬元、陳建融7500元、林淑卿9000 元、王曉琪
        6000元、黃毓羚6000元、謝素蘭7500元（再還2500元）
        、林國信8000元、蘇鈺升7500元、洪翠玉有報名單，可
        是她沒有收錢、劉孟淇6000元、林晏瑜5000元、黃彰進
        9000元、何秋燕有報名單，不拿錢、王昭雯7000元、陳
        慧娟5500元、沈雀珍5000元、張曉燕4500元、蔡佩樺60
        00元、洪麗香7500元等語大致相符（選偵字卷(一)第28頁
        ）。
      附表1之1部分：
        業據證人金惠平於警偵中證稱：金雅玲向伊詢問戶內有
        幾人有投票權，伊向金雅玲稱含伊本人共5 人，嗣後金
        雅玲即以每票500 元，共2500元向伊買票，並要伊支持
        市議員候選人5 號等語（選偵字卷(三)第4、9頁）；證人
        陳忠義於警偵中證稱：金雅玲以每票500元，共2500 元
        向伊買5 票，並要伊支持市議員候選人被告陳進雄等語
        （選偵字卷(三)第14、22頁）；證人毛陳香吟於警偵中證
        稱：金雅玲向伊詢問家中及親戚共有幾票，伊告以共 8
        票，金雅玲可能誤認伊戶籍也在新營，所以每票500 元
        ，共4500元向伊買票，並要伊支持市議員候選人被告陳
        進雄等語（選偵字卷(三)第26至28、22頁）；證人沈林麵
        於警偵中證稱：金雅玲以每票500 元，買伊之選票，並
        要伊支持市議員候選人被告陳進雄等語（選偵字卷(三)第
        38、44頁）；證人張憲忠於偵查中證稱：金雅玲至伊戶
        籍地稱因欠他人人情，要伊幫忙，表示要投給被告陳進
        雄，問有幾票，伊答稱共有2票，即以每票500元，共10
        00元向伊買2 票，抄名字才是鐵票，也把姓名抄走等語
        （選偵字卷(三)第69頁）；證人李辜春月於警偵中證稱：
        金雅玲以每票500元，向伊買11票，共5500 元，並要伊
        支持5 號市議員候選人被告陳進雄等語（選偵字卷(三)第
        74、79頁）；證人黃郭麗花於警偵中證稱：金雅玲以每
        票500元，向伊買4票，共2000元，並要伊支持5 號市議
        員候選人被告陳進雄等語（選偵字卷(三)第84至85、90頁
        ）；證人沈林麵於警偵中證稱：金雅玲以每票500 元，
        買伊之選票，並要伊支持市議員候選人被告陳進雄等語
        （選偵字卷(三)第38、44頁）；證人余林彩於偵查中證稱
        ：11月初金雅玲在沈林麵住處以每票500元，向伊買3票
        ，並要伊支持市議員候選人被告陳進雄等語（選偵字卷
        (三)第102至103頁）；證人戴琇湘於警偵中證稱：金雅玲
        以每票500元，向伊買5票，共計2500元，並要伊支持市
        議員候選人被告陳進雄等語（選偵字卷(三)第107至108、
        114 頁）；證人吳林秀琴於警偵中證稱：金雅玲以每票
        500元，向伊買6票，共計3000元，並要伊支持市議員候
        選人被告陳進雄等語（選偵字卷(三)第119、124頁）；證
        人林慶榮於警偵中證稱：金雅玲以每票500元，向伊買2
        票，共計1000元，並要伊支持市議員候選人被告陳進雄
        等語（選偵字卷(三)第128、134頁）；證人沈陳淑釵於警
        偵中證稱：金雅玲於10月中旬，以每票500元，向伊買3
        票，共計1500元，並要伊支持市議員候選人被告陳進雄
        等語（選偵字卷(三)第137至138、145 頁）；證人陳淑芬
        於警偵中證稱：金雅玲於10月中旬，以每票500 元，向
        伊買3票，共計1500 元，並要伊支持市議員候選人被告
        陳進雄等語（選偵字卷(三)第149至150、159 頁）；證人
        徐麗鳳於偵查中證稱：金雅玲打電話給伊稱伊有壓力，
        要有支持者，就抄名字住那一里，並稱要支持「阿草」
        ，伊告知2票，嗣後金雅玲拿1000 元給伊等語（選偵字
        卷(三)第194 頁）；證人張淑華於警偵查中證稱：金雅玲
        拿3000元給伊，要買6票，說要支持5號阿草市議員候選
        人被告陳進雄等語（選偵字卷(四)第365至366頁）在卷。
        核與證人金雅玲、張永藤於偵查中證稱：於交付所抄錄
        名單數日後，被告馮銘健即拿錢至家中，共計 5萬4000
        元，被告馮銘健並稱108個人，1人500元，5萬4000元等
        語（選偵字卷(三)第183頁）大致相符。
      附表1之2部分：
        (1)證人高文碧於警偵中證稱：陳慧娟有交付1500元，並
          要伊把票投給登記5 號被告陳進雄等語（選偵字卷(二)
          第3 頁）。核與證人陳慧娟於警偵中證稱：被告馮銘
          健交付5500元，並說「你知道要投給誰嗎？」，伊稱
          知道，要投5號，有發放給表姐高文碧1500元即3票的
          錢等語（選偵字卷(二)第185、194頁）相符。
        (2)證人翁王秀鸞於偵查中證稱：有收到王惠怡買票的10
          00元，有叫伊要投給被告陳進雄等語、證人黃金泉於
          偵查中證稱：有收到王惠怡買票的1500元，有叫伊要
          投給被告陳進雄等語（選偵字卷(四)第216至217頁），
          核與證人王惠怡於警偵中證稱：被告馮銘健交付6500
          元，並稱要支持被告陳進雄，並轉交翁王秀鸞2 票（
          1000元）、黃金泉3 票（1500元）等語（選偵字卷(四)
          第209、215頁）相符。
      附表1之3部分：
        證人許彩霞於警詢中稱：99年11月某日晚上，蘇鈺升在
        伊住處交付500 元，要伊投給被告陳進雄等語（選偵字
        卷(二)第35至36頁）；證人蘇森鍊於警詢中稱：99年11月
        某日，蘇鈺升在伊住處交付500 元，並說是被告陳進雄
        給的等語（選偵字卷(二)第44至45頁）；證人李美燕於警
        詢中稱：99年11月某日，蘇鈺升在伊住處交付500 元，
        要伊投給被告陳進雄等語（選偵字卷(二)第53頁）。核與
        證人蘇鈺升於警偵中證稱：被告馮銘健交付7000元，並
        說拜託一下，事後知道是所抄的名冊，已發給蘇森鍊、
        李美燕及許彩霞各500 元等語（選偵字卷(二)第17至18頁
        ）相符。
      附表1之4部分：
        證人王玉英於警偵中證稱：係劉章以每票500 元，向
        伊買12票，共計6000元，並要伊支持市議員候選人被告
        陳進雄等語（選偵字卷(三)第198至200、203至204頁），
        核與證人劉章於警偵中證稱：係被告馮銘健以每票50
        0元，向伊買27票，共計1萬3500元，並要伊支持市議員
        候選人被告陳進雄，伊將其中6000元交付予王玉英，因
        其家中有12 票等語（選偵字卷(三)第207至208、215頁）
        相符。
      附表1之5部分：
        證人沈榮吉於警偵中證稱：陳文瑞於11月中旬某日晚上
        拿錢給他，共2500元，拜託伊支持被告陳進雄等語（選
        偵字卷(三)第311至312、316 頁）；證人沈馮玉琴於警偵
        中證稱：陳文瑞於11月中旬某日晚上拿錢給他，共2000
        元，拜託伊支持被告陳進雄等語（選偵字卷(三)第319 至
        320、324頁）；證人黃天吉於警偵中證稱：有收陳文瑞
        交付之3000 元，至於支持的對象要等投票前1天才告知
        （後改稱：支持被告陳進雄）等語（選偵字卷(三)第 361
        至362、324頁）。核與證人陳文瑞於警偵中證稱：被告
        馮銘健交付2萬元，已發放給沈榮吉5票，共2500元，馮
        玉琴4票，共2000元，黃天吉6票，共3000元等語（選偵
        字卷(三)第297、306頁）相符。
      附表1之6部分：
        證人李同勇於偵查中證稱：李同耀有將買票之1000元交
        給伊母親轉交給伊等語（選偵字卷(四)第270 頁）；證人
        李許勸於偵查中證稱：李同耀有將買票之1000元交給伊
        等語（選偵字卷(四)第271 頁）；證人顏麗雪於偵查中證
        稱：楊慎鳳有將買票之1500元交給伊，但又將其收回等
        語（選偵字卷(四)第272 頁）；證人楊慎鳳於警偵中證稱
        ：有將配偶李同耀交付之8500元以每票500 元向有投票
        權之同事買票，並請他們支持被告陳進雄等語（選偵字
        卷(四)第275、278頁）；核與證人李同耀於警偵中證稱：
        被告馮銘健交付1萬2500 元，沒有說要支持何人，但伊
        知道被告周元鼎是支持被告陳進雄，並發給李同勇2 票
        （1000元）、李許勸2票（1000元），另外17 票（8500
        元）交由配偶楊慎鳳處理等語（選偵字卷(四)第260至261
        、250、268頁），大致相符。
      附表1之7部分：
        證人趙明輝於偵查中證稱：陳建融先交1000元說要投給
        5 號候選人被告陳進雄，過2天又給500元，要伊之母親
        也投給被告陳進雄等語（選偵字卷(四)第309 頁），核與
        證人陳建融於警偵中證稱：被告馮銘健在新營農會營業
        場所外交付7500元，稱被告陳進雄1票500元的走路工，
        有轉交給趙明輝1000元即2票的錢，並告知市議員5號的
        走路工，後來又再拿500 元給趙明輝轉交趙明輝之母親
        等語（選偵字卷(四)第297、306至307頁）相符。
      附表1之8部分：
        (1)證人許吳智慧於警偵中證稱：有收到其子許勝傑交付
          之幫被告陳進雄買票錢9000元等語（選偵字卷(四)第25
          3、255至256 頁），核與證人許勝傑於警偵中證稱：
          被告馮銘健交付9000元，並稱要投給被告陳進雄，錢
          已交給伊母親許吳智慧，因名單係伊母親幫忙抄的等
          語（選偵字卷(四)第243頁反面、250頁）相符。
        (2)證人趙峰林於偵查中證稱：有收到趙國伸放在家中桌
          上的2500元，是5 號市議員的錢等語（選偵字卷(四)第
          324 頁），核與證人趙國伸於警偵中證稱：被告馮銘
          健交付7500元，已轉交給趙峰林2500元即5 票的錢等
          語（選偵字卷(四)第315、320頁）相符。
      附表1之9部分：
        證人陳榮發於警偵中證稱：11月初，有收到被告周元鼎
        交付之9000元，因之前抄名冊時，被告周元鼎已說要支
        持被告陳進雄，所以給錢的時候沒有說什麼等語（選偵
        字(三)卷第266 、272 頁）；證人即被告周元鼎之配偶林
        玲昭於警偵中證稱：有收到被告周元鼎交付之6500元，
        交付林玲如1000元、黃麗紅3500元、蔡秀絹1000元，林
        株梅500元，伊自己500元被告周元鼎之前就說過要投被
        告陳進雄等語（選偵字卷(三)第246至247頁）；證人盧聰
        嘉於偵查中證稱：不知是被告周元鼎或被告馮銘健將裝
        有1萬2500 元之信封放在伊抽屜內等語（選偵字卷(三)第
        291 頁）；證人沈春長於偵查中證稱：有收到被告周元
        鼎交付之2 萬元，已全數發出，發出去時有要他們把票
        投給被告陳進雄等語（選偵字卷(一)第159 頁）；證人陳
        俊佑於偵查中證稱：有收到被告周元鼎交付之5000元等
        語（選偵字卷(二)第296 頁）；證人許芳娟於警偵中證稱
        ：約99年11月12日有收到被告周元鼎交付之8000元，已
        全數由伊父親許忠誠發出等語（選偵字卷(二)第349 頁反
        面、353至354頁）；證人沈政德於偵查中證稱：有收到
        被告周元鼎交付之8500元，後來再提供3 個名單，再由
        沈佩靜處拿到1500元等語（選偵字卷(二)第134 頁）；證
        人沈文昌於警偵中證稱：有收到被告周元鼎給的1萬500
        元，並將林碧朱的5 票（2500元）、由大超商老闆綽號
        「慶佔」（即沈擇田）的10票（5000元，即沈漢卿2000
        元、李奇哲500元、王榮廷500元、沈擇田2000元）均交
        付，尚有3000元未交付等語（選偵字卷(四)第71、80至81
        頁）；證人郭家鑫於警偵中證稱：有收到被告周元鼎交
        付之5000元，並稱要支持第5 號市議員參選人被告陳進
        雄等語（選偵字卷(四)第101至102、109 頁）；證人黃柏
        喬於警偵中證稱：有收到被告周元鼎交付之8500元，並
        稱要支持第5 號市議員參選人被告陳進雄等語（選偵字
        卷(四)第127至128、133 頁）；證人周聰哲於警偵中證稱
        ：有收到被告周元鼎交付之5000元，因為當時就說要支
        持被告陳進雄，所以沒有特別強調等語（選偵字卷(四)第
        196、204頁）；證人林志明於警偵中證稱：有收到被告
        周元鼎交付之1萬500元，因為當時就說要支持被告陳進
        雄，所以沒有特別強調等語（選偵字卷(四)第230、238頁
        ）；證人李界錫於警偵中證稱：有收到5500元，但不知
        是何人放在抽屜內等語（選偵字卷(四)第381、386頁）；
        證人林政輝於警偵中證稱：有收到被告周元鼎交付之85
        00元等語（選偵字卷(四)第230、238頁）；證人方彥晴於
        偵查中證稱：名單交給被告周元鼎後，林政輝就交付50
        00元等語（選偵字卷(一)第196 頁）；證人陳慧芳於警偵
        中證稱：名單交給被告周元鼎後，沒幾天林政輝就交付
        8000元，並告知是總幹事被告周元鼎給的等語（選偵字
        卷(一)第137 頁），核與被告周元鼎於偵查中證稱：被告
        馮銘健向伊說議員那邊有人拿錢過來給他，看員工這邊
        是不是要一次處理，伊約發了10至20個員工，因為錢都
        是被告馮銘健一個一個數好轉交，所以也不知共經手多
        少款項等語，大致相符。（選偵字卷(五)第126至127頁）
      附表1 之10部分：
        證人許芳娟於警偵中證稱：約99年11月12日有收到被告
        周元鼎交付之8000元，已全數由伊父親許忠誠發出等語
        （選偵字卷(二)第349頁反面、353至354 頁）。核證人許
        忠誠於偵查中證稱：戶籍內有投票權人為伊、伊配偶黃
        如平、繼母吳錦美、女兒許芳娟、許紫榆，許芳娟交給
        伊8000元，要伊幫忙發，1人500元要支持阿草的等語（
        選偵字卷(二)第364頁），大致相符。
      附表1 之11部分：
        證人林玲如於警偵中證稱：林玲昭11月上旬某日到伊家
        中拿1000元向其表示支持被告陳進雄等語（選偵字(三)卷
        第276至277、281 頁）；證人林株梅於警偵中證稱：林
        玲昭11月中旬中午約12時到伊家中拿500 元向其表示支
        持被告陳進雄等語（選偵字(三)卷第257、261頁）；證人
        蔡秀絹於警偵中證稱：林玲昭11月初在伊上班地點，以
        1000元向伊買票，並表示支持被告陳進雄等語（選偵字
        (三)卷第354、358頁）；證人黃麗紅於警偵中證稱：林玲
        昭99年11月11日下午5 時許，林玲昭至伊住處，以每票
        500元向伊買票，共3500 元，並表示支持被告陳進雄等
        語（選偵字(四)卷第19、25頁）。核與證人即被告周元鼎
        之配偶林玲昭於警偵中證稱：有收到被告周元鼎交付之
        6500元，交付林玲如1000元、黃麗紅3500元、蔡秀絹10
        00元、林株梅500元，伊自己500元，被告周元鼎之前就
        說過要投被告陳進雄等語（選偵字(三)卷第246至247頁）
        相符。
      附表1 之12部分：
        證人沈吉鐘於警偵中證稱：沈春長以每票500元，共250
        0元向伊買5票，並要伊支持市議員候選人被告陳進雄等
        語（選偵字卷(三)第47至48、54頁）；證人趙靜南於警偵
        中證稱：沈春長以每票500元，共4000元向伊買8票，並
        要伊支持市議員候選人被告陳進雄等語（選偵字卷(三)第
        58至59、62至63頁）；證人陳天文於警偵中證稱：沈春
        長約在11月17、18日中午時分至伊家中交付3500元，說
        工作壓力大，上頭交代要他幫5 號候選人買票，否則怕
        沒有工作等語（選偵字卷(三)第97頁）；證人沈清濱於警
        偵中證稱：沈春長以每票500元，共1500元向伊買3票，
        要投何人到時再說等語（選偵字卷(四)第342、351頁）；
        證人郭振福於警偵中證稱：沈春長以每票500元，共550
        0元向伊買11 票，要伊將錢交給家裡有投票權之親友，
        並要將選票投給5號被告陳進雄等語（選偵字卷(四)第355
        、360 頁）。核與證人沈春長於偵查中證稱：有收到被
        告周元鼎交付之2 萬元，已全數發出，發出去時有要他
        們把票投給被告陳進雄等語（選偵字卷(一)第159 頁）大
        致相符。
      附表1 之13部分：
        證人沈漢卿於警偵中證稱：沈文昌於11月中旬初在由大
        超市內以每票500元，向其買4票，共計2000元，並表示
        要支持被告陳進雄等語（選偵字(三)卷第327至328 、331
        頁）；證人李奇哲於警偵中證稱：沈文昌於11月中旬拿
        500 元給由大超市負責人沈擇田，再由沈擇田轉交，之
        前沈文昌即表示要支持被告陳進雄等語（選偵字(三)卷第
        334至335、339 頁）；證人林碧朱於警偵中證稱：沈文
        昌在伊住處外以每票500元，向其買5票，共計2500元，
        並表示要將票投給「阿草」被告陳進雄等語（選偵字(三)
        卷第369、372頁）；證人沈擇田於警偵中證稱：沈文昌
        於11月初拿2000元給伊，表示要支持被告陳進雄等語（
        選偵字(四)卷第45至46、53頁）；證人王榮廷於警偵中證
        稱：沈文昌於11月初在沈擇田經營的超商交付500 元給
        伊，表示要支持被告陳進雄等語（選偵字(四)卷第58至59
        、65頁），核與證人沈文昌於警偵中證稱：有收到被告
        周元鼎給的1萬500元，並將林碧朱的5 票（2500元）、
        由大超商老闆綽號「慶佔」（即沈擇田）的10票（5000
        元，即沈漢卿2000元、李奇哲500元、王榮廷500元、沈
        擇田2000元）均交付，尚有3000元未交付等語（選偵字
        卷(四)第71、80至81頁）相符。
      綜上所陳，被告魏育民將60萬元之行賄款項交予被告馮
        銘健，被告馮銘健轉知被告周元鼎後，確有依上開被告
        周元鼎要求新營農會員工抄錄或回報之票數，一一交付
        賄款，亦可認定。
    5.被告陳進雄雖以未曾與被告林聰輝前往新營農會拜訪被告
      周元鼎乙情置辯。惟被告林聰輝於本院結證稱：確定有一
      起去新營農會，有遇到被告周元鼎等語（本院卷(四)第32至
      33頁），被告林聰輝為被告陳進雄競選總部之總幹事，所
      為之證詞自無構陷被告陳進雄之虞，上開證詞自堪認定。
      基此，被告陳進雄上開抗辯尚無足採。被告林聰輝雖辯稱
      ：與被告周元鼎分屬不同派系，不可能與被告周元鼎同謀
      共同為被告陳進雄市議員選舉買票云云。惟其不可採信之
      理，已說明如上，是以被告林聰輝之辯解，亦難為有利於
      被告陳進雄、林聰輝之認定。又被告林聰輝原辯稱：僅與
      被告陳進雄一同前往拜訪新營農會1 次，嗣未有再訪新營
      農會而與被告周元鼎見面之情，惟於本院作證時陳述：與
      被告陳進雄一同前往拜訪新營農會後，在被告陳進雄競選
      服務處成立前，有去新營農會邀請新營農會總幹事即被告
      周元鼎等語（本院卷(四)第33頁），依此，亦無法推翻被告
      林聰輝有與被告陳進雄到新營農會，嗣後再到新營農會與
      被告周元鼎碰面，而由被告周元鼎告知可掌握票數之大約
      數目之認定。
  (二)犯罪事實二部分
    1.犯罪事實二部分，除是否與被告陳進雄共犯外，業經被告
      魏育民、龔華成、吳照明、張瑞桃、陳昭榮、姚敏雄、李
      興隆及林進恭坦承不諱（本院卷(三)第172頁反面、173頁）
      。附表2 所示之犯罪事實，並有證人張香於警偵中證
      述：被告龔華成有為市議員候選人被告陳進雄向伊買票，
      1票500元，共1000元，並要求投票給5 號被告陳進雄等語
      （選他字卷(一)第21、23頁）；證人吳宗仁於警偵中證述：
      有收到被告龔華成交付之1500元，伊知道係幫陳進雄賄選
      等語（選他字卷(一)第67、74頁）；證人蔡周看於警偵中證
      述：有收到500 元，要伊投給被告陳進雄等語（選他字卷
      (一)第136、141頁）；證人吳進義於警偵中證述：有收到被
      告龔華成交付4000元，要伊投給被告陳進雄等語（選他字
      卷(一)第252、257頁）。附表2之1所示之犯罪事實，並有證
      人沈英昆於警偵中證述：有收到被告姚敏雄交付之1500元
      等語（選他字卷(一)第219、225頁）；證人李文信於警偵中
      證述：有收到被告姚敏雄交付之2500元，要伊投給登記 5
      號等語（選他字卷(四)第169、175頁）；證人江乃元於警偵
      中證述：有收到「被告龔華成」交付2500元，要伊投給被
      告陳進雄等語（選他字卷(三)第215、222頁），惟被告姚敏
      雄亦稱確定拿給江乃元，因為當晚還等江乃元等到很晚等
      語（選他字卷(三)第251 頁），核與證人江乃元證稱伊每日
      通勤到彰化工作，那天晚上回來約7 點多等語相符，是應
      認係被告姚敏雄所交付無訛；證人林獻堂於警偵中證述：
      有收到被告姚敏雄交付之500元，並暗示要伊投給登記5號
      市議員候選人被告陳進雄等語（選他字卷(五)第116、123頁
      ）；證人黃崑鴻於警偵中證述：有收到被告姚敏雄交付之
      2500元，被告姚敏雄並用手比出5 支手指頭，伊知道表示
      要伊投給登記5 號市議員候選人被告陳進雄等語（選他字
      卷(五)第128、132至133 頁）；證人黃建盛於警偵中證述：
      被告姚敏雄有以1000元向伊賄選，用手比5，意思是支持5
      號被告陳進雄等語（選他字卷(五)第138、146頁）；證人蔡
      元桐於警偵中證述：被告姚敏雄有交付500 元給伊，給錢
      之前就說過要投給登記5 號市議員候選人被告陳進雄等語
      （選他字卷(五)第151、162頁）；證人陳雪香於警偵中證述
      ：被告姚敏雄有交付1000元給伊，並稱要投給登記5 號市
      議員候選人被告陳進雄等語（選他字卷(五)第157、162頁）
      ；附表2之2所示之犯罪事實，並有證人陳淑麗於警偵中證
      述：有收到被告吳照明交付2000元，要伊投給被告陳進雄
      等語（選他字卷(二)第116 頁）；證人蔡鳳髻於警偵中證述
      ：有收到被告張瑞桃交付2500元，因為之前已說要投給被
      告陳進雄，所以交錢時就沒有說什麼等語（選他字卷(二)第
      191、196頁）；證人李柯美伎於警偵中證述：有收到被告
      張瑞桃交付1500元，要伊投給被告陳進雄等語（選他字卷
      (二)第202至203、208 頁）；證人陳文雄於警偵中證述：有
      收到被告張瑞桃交付1500元，要伊投給被告陳進雄等語（
      選他字卷(三)第4、14 頁）；證人王金鳳於警偵中證述：有
      收到被告張瑞桃交付2500元，要伊投給被告陳進雄等語（
      選他字卷(三)第19至20、24頁）；證人蘇陳金柳於警偵中證
      述：有收到被告吳照明交付之3000元等語（選他字卷(三)第
      29至30、35頁）；證人翁清山於警偵中證述：有收到被告
      張瑞桃交付500 元，要伊投給被告陳進雄等語（選他字卷
      (三)第42、48頁）；證人翁秀錦於警偵中證述：有收到被告
      張瑞桃交付2000元，要伊投給被告陳進雄等語（選他字卷
      (三)第53、59頁）；證人郭周菜於警偵中證述：有收到被告
      張瑞桃交付1000元，要伊投給被告陳進雄等語（選他字卷
      (三)第65、70頁）；證人歐蘇玉珍於警偵中證述：有收到被
      告張瑞桃交付1500元，隔日有說要投給被告陳進雄等語（
      選他字卷(三)第74至75、80頁）；證人翁靜怡於警偵中證述
      ：有收到被告張瑞桃交付2000元，因為之前已說要投給被
      告陳進雄，所以交錢時就沒有說什麼等語（選他字卷(三)第
      84至85、90頁）；證人王茂盛於警偵中證述：有收到被告
      張瑞桃交付2000元，要伊投給被告陳進雄等語（選他字卷
      (三)第98至99、103 頁）；證人林蔡墻於警詢中證述：有收
      到被告張瑞桃交付1000元，要伊投給被告陳進雄等語（選
      他字卷(二)第213 頁）。附表2之3所示之犯罪事實，並有證
      人洪福財於警偵中證述：有收到被告陳昭榮交付之2000元
      等語（選他字卷(一)第191至192、196 頁）；證人洪旺利於
      警偵中證述：被告陳昭榮交付2000元給伊母親洪陳箍花，
      並交代轉知家中成員將票投給登記5 號市議員候選人等語
      （選他字卷(四)第180、185頁）；證人洪陳箍花於警偵中證
      述：被告陳昭榮交付之2000元給伊，並交代轉知家中成員
      將票投給登記5號市議員候選人等語（選他字卷(四)第190、
      195頁）；證人陳明保於警偵中證述：被告陳昭榮交付500
      元給伊，沒有說什麼，但之前被告陳昭榮有說被告龔華成
      在拜託票投給阿草，因心裡覺得是犯法，隔天就將500 元
      還給被告陳昭榮等語（選他字卷(四)第248、252頁）；證人
      陳基川於警偵中證述：被告陳昭榮交付2000元給伊，沒有
      說什麼，但之前被告陳昭榮有說被告龔華成在拜託票投給
      阿草，因心裡覺得是犯法，隔天就將2000元還給被告陳昭
      榮等語（選他字卷(四)第257、264頁）；證人詹美香於警偵
      中證述：被告陳昭榮交付2000元給伊，沒有說什麼，但之
      前就知道被告陳昭榮支持市議員5 號候選人被告陳進雄，
      所以知道是買票賄選，因先生反對，所以已將2000元還給
      被告陳昭榮等語（選他字卷(四)第271、274頁）。附表2之4
      所示之犯罪事實，並有證人黃林網於警偵中證述：被告林
      進恭有以1票500元，共2000 元向伊買票，並要求投票給5
      號被告陳進雄等語（選他字卷(一)第30、33至34頁）等語。
      附表2之5所示之犯罪事實，並有證人龔吳麗珠於警偵中證
      述：被告龔華成由被告李興隆轉交500 元，要求支持被告
      陳進雄（選他字卷(三)第199、203頁）等語；證人胡文林於
      警偵中證述：被告龔華成先問伊，可否支持陳進雄，伊答
      稱可以，被告龔華成再問伊家中有幾票，後來遇到被告李
      興隆，被告李興隆就交付2000元，並告訴伊「那個」（選
      他字卷(三)第167、176頁）等語可證，復有扣案之賄款6 萬
      元可佐，足認被告龔華成、吳照明、張瑞桃、陳昭榮、姚
      敏雄、李興隆及林進恭上開自白核與事實相符。
    2.被告陳進雄固否認有何與被告魏育民、龔華成、吳照明、
      張瑞桃、陳昭榮、姚敏雄、李興隆及林進恭共犯投票行賄
      犯行，辯稱：伊未與被告龔華成有何犯意聯絡云云。查：
      被告龔華成於偵查中證稱：被告陳進雄說他要選，要伊
        幫他輔選，接下來他是交代1 個綽號「黑狗」的與伊接
        觸，因為「黑狗」身上穿陳進雄議員背心，所以「黑狗
        」來找伊，伊認為係代表被告陳進雄，伊不知道「黑狗
        」叫何姓名，因為在被告陳進雄競選總部，「黑狗」負
        責接待等語（選他字卷(三)第153至154頁），核與本院前
        開認定被告魏育民與被告陳進雄本有情誼且參與被告陳
        進雄競選事宜乙情相符。
      又被告龔華成於本院交互詰問時，檢察官詰問時證稱：
        確於警詢時稱被告魏育民親口告訴說是5 號陳進雄要買
        票等語（本院卷(四)第244 頁反面），雖又在辯護人反詰
        問時改稱：伊之意思係被告魏育民要幫被告陳進雄買票
        等語（本院卷(四)第245 頁），然係「被告陳進雄要買票
        」，或「要幫被告陳進雄買票」，為兩種截然不同之情
        狀，被告龔華成曾任里長之人，依其智識程度，自可分
        辨，而無混淆之可能，如警詢時未為如此之陳述，經本
        院在檢察官詰問時提示上開警詢筆錄，被告龔華成即可
        發現有誤，而為說明，然被告龔華成於看完所提示之警
        詢筆錄，卻仍然表示確於警詢時稱被告魏育民親口告訴
        說是5 號陳進雄要買票等語，既已讓被告龔華成辨識其
        警詢記載有無錯誤後，被告龔華成所為之證述，應可採
        信，至於事後改稱，係屬為迴護共同被告之陳述，自無
        可信之處。
      又被告魏育民與被告陳進雄共同參與犯罪事實一之投票
        行賄犯行，已如前述，本件之每票500 元，與犯罪事實
        一行賄之金額，均屬相同，足認係於被告陳進雄指示下
        所為，且被告魏育民係在被告陳進雄競選總部外，被告
        龔華成前往參加被告陳進雄拜票行程時，與被告龔華成
        接觸，顯非被告魏育民臨時起意，況依上開被告龔華成
        僅知被告魏育民綽號「黑狗」，不知其真實姓名，顯無
        任何交情，反觀被告龔華成係被告陳進雄邀以輔選之人
        ，亦如被告龔華成上開證述，是被告魏育民若無被告陳
        進雄之指示，豈有可能隨意將款項交付予無任何交情之
        人，並要求該人幫忙從事賄選之犯罪行為，蓋既未能確
        認所託之人是否應允，則有可能遭舉發而面臨刑罰，常
        情上自無法相像有此之情，是以被告魏育民同樣以係為
        報答被告陳進雄之恩情，而自行為被告陳進雄賄選之辯
        解，實無可採。
  (三)犯罪事實三部分
    1.查於99年11月8日下午5時許，被告林聰輝駕車至臺南市○
      ○區○○路233 號「忠政里關懷中心」前，將置於牛皮紙
      袋內之現金5500元交予劉家妤，要求伊為被告陳進雄處理
      ，被告劉家妤應允後，再交與被告沈陳寶桂為被告陳進雄
      買票等情，為被告劉家妤坦承在卷，其於偵查中結證稱：
      99年11月8日下午5、6 時許，被告林聰輝駕車至臺南市○
      ○區○○路233 號「忠政里關懷中心」前，將置於牛皮紙
      袋內之現金5500元交予伊，請伊轉交給被告沈陳寶桂，並
      轉知支持5 號被告陳進雄，伊將款項轉交予被告沈陳寶桂
      ，並告訴被告沈陳寶桂1票500元，要支持被告陳進雄等語
      （選他字卷(五)第114至115頁）；被告沈陳寶桂亦自承：忠
      政里里長的太太（即被告劉家妤）拿了5500 元給伊，說1
      票500元，伊向鄰居買10票，並將自己1票也算入，嗣後再
      將自己的500元，給了對面鄰居呂劉銀等語（選他字卷(五)
      第186至187頁、本院卷(三)第267 頁），核與證人即收賄者
      黃阿滿於警偵中證稱：被告沈陳寶桂至伊家中，拜託支持
      阿草，並交付1000元等語（選他字卷(五)第192、199頁）；
      莊玉枝於警偵中證稱：被告沈陳寶桂拿2000元給伊，並拜
      託支持阿草等語（選他字卷(五)第205、214頁）；陳林阿吟
      於警偵中證稱：被告沈陳寶桂以每票500元，向伊買4票，
      共拿2000元給伊，並拜託支持5 號阿草等語（選他字卷(五)
      第219、224頁）；呂劉銀於警偵中證稱：被告沈陳寶桂以
      每票500元，向伊買1票，拿500元給伊，並拜託支持5號阿
      草等語（選他字卷(五)第229、234頁），復有扣案賄款5500
      元可證，是以被告劉家妤、沈陳寶桂上開自白核與事實相
      符，應堪採信。
    2.被告林聰輝雖否認有於上開時地，將5500元交付予被告劉
      家妤為被告陳進雄買票等情，辯稱：當時人在里長拜票行
      程中，且被告魏育民自承為交付款項之人，足見被告劉家
      妤應認錯人等語。
      證人葉信雄固證稱：99年11月8 日被告林聰輝有其里長
        競選之拜票行程，是在下午4時集合，5 時出發，晚上9
        點結束，全程被告林聰輝均跟他在一起，路程約7、800
        公尺，有走進巷子，公寓則逐戶拜票，當天參與者尚有
        吳榮泰在隊伍的後面，負責載水給成員喝（本院卷(三)第
        232至237頁），惟證人葉信雄亦證稱：當天伊係在一天
        宮集合，並食用便當，被告林聰輝未一同在一天宮用餐
        ，是在開始出發時從競選總部出來等語（本院卷(三)第24
        9 頁反面），是以證人葉信雄不能證明被告林聰輝於出
        發拜票前之行蹤。證人吳榮泰固亦證稱：拜票全程都有
        看到被告林聰輝等語（本院卷(三)第243 頁反面），然並
        無證述在出發前即5 點前被告林聰輝之行蹤。從而上開
        證人葉信雄、吳榮泰之證述，尚難為被告林聰輝有利之
        認定。
      被告劉家妤雖於本院證稱：當天拿錢給伊之人為綽號「
        黑狗」之人，在警偵時誤被告林聰輝即「黑狗」，所以
        供稱係被告林聰輝所交付，亦指認被告林聰輝，後來才
        知道「黑狗」是被告魏育民等語。惟查：
        (1)被告劉家妤於偵查中證稱：「（認識魏育民？）我不
          認識。」、「（認識綽號『黑狗』的人？）我有看過
          1 次，就在我們的服務處，99年11月14日我先生（即
          黃衍智）的服務處成立時，陳進雄等很多位議員都有
          到場，當天『黑狗』就有來，他開1台車載了2、3 個
          人來。」、「99年11月14日你是第1 次見到『黑狗』
          這個人？）對。」等語（選他字卷(五)第116 頁），而
          於本院審理時係證稱「因為當時我一直以為他（即被
          告林聰輝）是『黑狗』」等語（本院卷(三)第257 頁）
          ，是以被告劉家妤上開陳述，係指其於99年11月14日
          黃衍智里長競選服務處成立時，才見到被告林聰輝，
          當時仍認被告林聰輝之綽號為「黑狗」。
        (2)又被告林聰輝於偵查中係陳稱：「（黃衍智的競選服
          務處何時成立？）我不知道，我沒有去。」等語（選
          他字卷(六)第162頁）。
        (3)互核被告劉家妤與被告林聰輝上開陳述，足認被告劉
          家妤於99年11月14日在黃衍智里長競選服務處成立時
          所見到之「黑狗」，不可能是「被告林聰輝」（因為
          被告林聰輝自承未到場），而係「被告魏育民」，既
          然被告劉家妤係在99年11月14日第1 次見到被告魏育
          民，更不可能在99年11月8 日下午，將被告魏育民誤
          認為被告林聰輝。更何況，99年11月8 日下午，被告
          劉家妤尚未見過被告魏育民，豈有可能任意受不明人
          士之託，而行賄選民，顯見被告劉家妤於本院之證述
          ，尚無可採。
      又證人即被告魏育民與被告劉家妤於本院之證述雖呈一
        致，然其2 人所為之證述，與被告劉家妤於偵查之陳述
        不符，本院排除被告劉家妤有何誤認被告林聰輝即黑狗
        之可能性，已如前述，自以被告劉家妤於偵查中之證述
        ，符合事實，被告魏育民與被告劉家妤於本院之證述，
        自難採為有利於被告林聰輝之認定。
    3.被告陳進雄固否認有何與被告林聰輝、被告劉家妤及被告
      沈陳寶桂共犯投票行賄犯行，辯稱：伊未與被告劉家妤有
      何犯意聯絡云云。查：被告林聰輝與被告陳進雄共同參與
      犯罪事實一之投票行賄犯行，已如前述，本件之每票 500
      元，與犯罪事實一行賄之金額，均屬相同，足認係於被告
      陳進雄指示下所為，且被告林聰輝交付行賄款項予被告劉
      家妤時，已用牛皮紙袋裝著，顯非被告林聰輝臨時起意而
      為。又被告林聰輝雖為被告陳進雄之競選總幹事，然被告
      林聰輝並無自行為被告陳進雄買票之理。此部分係為被告
      陳進雄買票、參與者為被告林聰輝（被告陳進雄競選總幹
      事）、被告劉家妤（被告陳進雄市議員選舉新營區忠政里
      之樁腳黃衍智之配偶），此為被告陳進雄所自承（選他字
      卷(六)第188 頁），則利益歸屬被告陳進雄，共犯者與被告
      陳進雄關係，足以推認被告林聰輝確係受被告陳進雄所指
      示而交付行賄款由被告劉家妤行賄選民。
    4.被告沈陳寶桂就投票受賄部分，於本院雖以沒有將自己的
      1 票賣給被告劉家妤等語置辯，然被告沈陳寶桂於偵查中
      已稱「我有向鄰居買票，買了10票，連同我1 票，忠政里
      里長的太太（即被告劉家妤）總共拿了5500元給我。」等
      語（選他字卷(五)第187 頁），又於本院陳稱：本來想要留
      500元下來，後來看住對面的呂劉銀年紀大，又1個人住，
      所以就把那500元給她等語（本院卷(三)第267頁），是被告
      沈陳寶桂確知被告劉家妤所交付之5500元為買票的錢，其
      收下500元，已符投票受賄之犯行，嗣後又將該500元轉贈
      他人，亦無解於原已成立之投票受賄犯行，因此被告沈陳
      寶桂之上開抗辯應無足採。
四、論罪科刑
  (一)按投票行賄罪之處罰分別規定於刑法第144 條及公職人員選
    舉罷免法第99條第1項，而公職人員選舉罷免法第99條第1項
    為刑法第144 條之特別法，依特別法優於普通法之規定，應
    優先適用公職人員選舉罷免法。
  (二)被告陳進雄、林聰輝、魏育民、龔華成、周元鼎、劉家妤所
    為，均係犯公職人員選舉罷免法第99條第1 項之對於有投票
    權人交付賄賂罪。被告馮銘健、吳照明、張瑞桃、陳昭榮、
    姚敏雄、林進恭、李興隆、沈陳寶桂所為，均係犯公職人員
    選舉罷免法第99條第1 項之對於有投票權人交付賄賂罪及刑
    法第143條第1項投票收賄罪。
  (三)按刑法於94年2月2日修正公布（95年7月1日施行）刪除連續
    犯規定之同時，對於合乎接續犯或包括的一罪之情形，為避
    免刑罰之過度評價，已於立法理由說明委由實務以補充解釋
    之方式，發展接續犯之概念，以限縮數罪併罰之範圍。而多
    次投票行賄行為，在刑法刪除連續犯規定之前，通說係論以
    連續犯。鑑於公職人員選舉，其前、後屆及不同公職之間，
    均相區隔，選舉區亦已特定，以候選人實行賄選為例，通常
    係以該次選舉當選為目的。是於刪除連續犯規定後，苟行為
    人主觀上基於單一之犯意，以數個舉動接續進行，而侵害同
    一法益，在時間、空間上有密切關係，依一般社會健全觀念
    ，難以強行分開，在刑法評價上，以視為數個舉動之接續實
    行，合為包括之一行為予以評價，較為合理，於此情形，即
    得依接續犯論以包括之一罪。否則，如係分別起意，則仍依
    數罪併合處罰，方符立法本旨（最高法院99年度第5 次刑事
    庭會議意旨參照）。查本件被告就所犯投票行賄罪部分，係
    基於求得被告陳進雄能順利當選市議員之單一犯意而為之，
    是以被告陳進雄就犯罪事實一、二、三；被告林聰輝就犯罪
    事實一、三；被告魏育民就犯罪事實一、三；被告周元鼎、
    馮銘健就犯罪事實一；被告龔華成、吳照明、張瑞桃、陳昭
    榮、姚敏雄、林進恭、李興隆就犯罪事實二；被告劉家妤、
    沈陳寶桂就犯罪事實三，所犯公職人員選舉罷免法第99條第
    1 項之罪，先後多次對有投票權之人交付財物，而約其投票
    權為一定之行使之犯行，均基於足以讓陳進雄當選票數之賄
    選單一犯意，以數個舉動接續進行，而侵害同一法益，在時
    間、空間上有密切關係，均應論以接續犯。
  (四)按共同正犯間之意思聯絡，原不以事前參與謀議，數人間直
    接發生者為限，凡基於同一犯罪目的，於犯罪行為持續進行
    之各階段中，以自己共同犯罪之意思參與，而為間接之聯絡
    者，亦包括在內（最高法院97年度台上字第2257號判決意旨
    參照）。
    1.犯罪事實一部分，被告陳進雄、林聰輝、魏育民與陳榮發
      等人雖無直接犯意聯絡，然均係透由被告周元鼎、馮銘健
      在基於使被告陳進雄當選而為賄選行為之同一犯罪目的下
      ，於賄選行為進行之各階段中，以自己共同犯罪之意思而
      參與，揆諸上開最高法院判決意旨說明，被告陳進雄、林
      聰輝、魏育民、周元鼎、馮銘健與陳榮發等人間，就投票
      行賄罪，均應論以共同正犯。
    2.犯罪事實二部分，龔華成、吳照明、張瑞桃、陳昭榮、姚
      敏雄、林進恭、李興隆與被告陳進雄、魏育民雖無直接犯
      意聯絡，然係透由被告魏育民在基於使被告陳進雄當選而
      為賄選行為之同一犯罪目的下，於賄選行為進行之各階段
      中，以自己共同犯罪之意思而參與，揆諸上開最高法院判
      決意旨說明，被告陳進雄、魏育民、龔華成、吳照明、張
      瑞桃、陳昭榮、姚敏雄、林進恭、李興隆間，均應論以共
      同正犯。
    3.犯罪事實三部分，被告劉家妤與被告陳進雄、被告沈陳寶
      桂與被告陳進雄、林聰輝雖無直接犯意聯絡，然被告劉家
      妤係透由被告林聰輝、被告沈陳寶桂係透由被告劉家妤，
      均係基於使被告陳進雄當選而為賄選行為之同一犯罪目的
      下，於賄選行為進行之各階段中，以自己共同犯罪之意思
      而參與，揆諸上開最高法院判決意旨說明，被告陳進雄、
      林聰輝、劉家妤、沈陳寶桂間，均應論以共同正犯。
  (五)吳照明、張瑞桃就本件犯罪事實二有關投票受賄罪，亦有犯
    意之聯絡及行為之分擔，亦應論以共同正犯。
  (六)被告馮銘健、吳照明、張瑞桃、陳昭榮、姚敏雄、林進恭、
    李興隆、沈陳寶桂就所犯公職人員選舉罷免法第99條第1 項
    之對於有投票權人交付賄賂罪及刑法第143條第1項投票收賄
    罪，犯意各別，行為互殊，應予分論併罰。
  (七)按犯公職人員選舉罷免法第99條第1 項或第2 項之罪，在偵
    查中自白者，減輕其刑，公職人員選舉罷免法第99條第5 項
    定有明文。經查，被告魏育民、周元鼎、馮銘健、龔華成、
    吳照明、張瑞桃、陳昭榮、姚敏雄、林進恭、李興隆、劉家
    妤、沈陳寶桂於偵查中坦承其本身之投票行賄之犯罪事實，
    符合該法第99條第5 項前段規定之偵查中自白情形，應依上
    開規定減輕其刑。
  (八)爰審酌選舉乃民主政治之重要基礎，須由選民評斷候選人之
    才德、品行、學識、操守、政見而選賢與能，其攸關國家政
    治之良窳、法律之興廢、公務員之進退，影響國家及人民權
    利至深。而賄選為敗壞選風之主要根源，金錢介入選舉，將
    嚴重戕害民主政治之基石，係破壞實質公平選舉之大惡，實
    屬蔑視民主真正價值之行徑，被告陳進雄為謀自己能順利當
    選臺南市議員，竟夥同被告林聰輝、魏育民、周元鼎、馮銘
    健，透由被告周元鼎、馮銘健，邀集任職新營農會之共犯陳
    榮發等人對有投票權人交付賄賂；夥同被告魏育民，透過被
    告龔華成，邀集被告吳照明、張瑞桃、陳昭榮、姚敏雄、林
    進恭、李興隆等人，對有投票權人交付賄賂；夥同被告林聰
    輝，透由被告劉家妤、沈陳寶桂向有投票權人交付賄賂，圖
    影響有投票權人自由行使其投票權之意思，渠等所為足以敗
    壞選風，腐蝕民主法治根基，導致基層選舉民主政治無法落
    實建立；另被告馮銘健、吳照明、張瑞桃、陳昭榮、姚敏雄
    、林進恭、李興隆、沈陳寶桂，不思正當行使民主政治制度
    賦予之選舉權，竟貪圖小利收受賄賂，所為亦敗壞選風；暨
    盱衡被告陳進雄、林聰輝、魏育民、周元鼎、馮銘健、龔華
    成、吳照明、張瑞桃、陳昭榮、姚敏雄、林進恭、李興隆、
    劉家妤、沈陳寶桂各自參與之投票行賄犯行之情節，於各該
    犯罪事實所處之主動或被動角色，本件涉及之選舉層級，各
    自犯後態度之好壞，有無悔悟之心，本件賄選對象暨人數、
    犯罪動機、目的、手段，及被告馮銘健、吳照明、張瑞桃、
    陳昭榮、姚敏雄、林進恭、李興隆、沈陳寶桂受賄之款項多
    寡，犯後態度；及被告陳進雄補校畢業、現為臺南市議員；
    被告林聰輝專科畢業，現為南興里里長；被告魏育民國中畢
    業，現養賽鴿；被告周元鼎工專畢業，已退休；被告馮銘健
    大學畢業，現為新營農會職員；被告龔華成高中畢業，現為
    證券營業員；被告吳照明初中畢業，無業；被告張瑞桃國小
    畢業，無業；被告陳昭榮高中畢業，現在擔任廟公；被告姚
    敏雄高職畢業，油漆工；被告林進恭初中畢業，無業；被告
    李興隆二專夜間部畢業，現為作業員；被告劉家妤專科畢業
    ，賣菜，有5 個小孩；被告沈陳寶桂國小畢業，現無業及公
    訴人於本院審理中對被告等具體求刑之刑度範圍等一切情狀
    ，分別量處如主文所示之刑。並就被告陳進雄所犯公職人員
    選舉罷免法第99條第1 項之罪，諭知併科罰金數額，且就罰
    金如易服勞役，以罰金總額與1 年之日數比例折算。另就被
    告馮銘健、吳照明、張瑞桃、陳昭榮、姚敏雄、林進恭、李
    興隆、沈陳寶桂部分，定應執行之刑。
  (九)公職人員選舉罷免法第113條第3項規定：「犯本章之罪或刑
    法分則第六章之妨害投票罪，宣告有期徒刑以上之刑者，並
    宣告褫奪公權」，此項褫奪公權之宣告，具有強制性，為刑
    法第37條第2項之特別規定，不受宣告6月（95年7月1日新法
    施行後改為1 年）以上有期徒刑之限制，法院自應優先適用
    （最高法院81年度台非字第246 號判決意旨參照）。又犯公
    職人員選舉罷免法第5 章之罪，宣告有期徒刑以上之刑者，
    並宣告褫奪公權，同法第113條第3項定有明文。此項規定係
    採義務宣告主義，法院並無審酌之餘地（最高法院100 年度
    台上字第5350號、91年度台上字第6546號判決意旨參照）。
    本件被告陳進雄、林聰輝、魏育民、周元鼎、馮銘健、龔華
    成、劉家妤、吳照明、張瑞桃、陳昭榮、姚敏雄、林進恭、
    李興隆、沈陳寶桂既經本院認定分別犯有上開罪名，並皆受
    有期徒刑之宣告，即應依公職人員選舉罷免法第113條第3項
    之規定，分別諭知褫奪公權，期間如主文所示。另被告馮銘
    健、吳照明、張瑞桃、陳昭榮、姚敏雄、林進恭、李興隆、
    沈陳寶桂所受之褫奪公權宣告，應依刑法第51條第8 款規定
    僅執行最長期間者。
  (十)另查被告龔華成、周元鼎、馮銘健、吳照明、張瑞桃、姚敏
    雄、陳昭榮、林進恭、李興隆、劉家妤、沈陳寶桂前均未曾
    因故意犯罪受有期徒刑以上刑之宣告，均有臺灣高等法院被
    告前案紀錄表附卷可考，其因一時失慮，致罹刑典，事後業
    已坦承犯行，表示悔意，本院認其經此教訓後，當知所警惕
    ，信無再犯之虞，因認所受宣告之刑，以暫不執行為適當，
    併予宣告緩刑，期間各如主文所示，以啟自新。又本院認被
    告周元鼎為新營農會總幹事，未能以身作則，反要求新營農
    會員工參與行賄，至眾多員工觸犯刑典；被告馮銘健身為新
    營農會員工，亦受被告陳進雄之託而使新營農會多數同仁誤
    觸法網；被告龔華成原為南興里里長身份卻帶頭違法；被告
    劉家妤身為忠政里里長候選人黃衍智配偶，任意接受被告林
    聰輝之託而透由被告沈陳寶桂行賄里民同有可責，自不宜與
    其餘被告同為單純緩刑，而未予附條件，為使其4 人能深知
    警惕，綜合考量其4 人之身分、地位、經濟狀況及犯罪情節
    ，以命其履行一定負擔為宜，爰依刑法第74條第2項第4款之
    規定，命其4人應分別向公庫支付如主文所示之款項。
五、沒收
  (一)按公職人員選舉罷免法第99條第3 項規定：預備或用以行求
    期約或交付之賄賂，不問屬於犯人與否，沒收之。此項沒收
    為刑法第38條之特別規定，採絕對義務沒收主義，祇要係預
    備或用以行求期約或交付之賄賂，不論是否屬於被告所有或
    已否扣案，均應依法諭知沒收，法院並無自由裁量之餘地。
    但如其賄賂已交付予有投票權之人收受，因收受者係犯刑法
    第143 條第1 項之投票受賄罪，其所收受之賄賂應依同法條
    第2 項規定沒收之，如全部或一部不能沒收時，追徵其價額
    。故犯投票行賄罪者，其已交付之賄賂，苟該收受賄賂之有
    投票權人，復經檢察官依法起訴，法院為有罪判決時，固應
    依刑法第143條第2項之規定，於其對向共犯所犯投票受賄罪
    之從刑宣告沒收、追徵，而毋庸再依上開規定重複宣告沒收
    ；惟若對向共犯（即收受賄賂者）所犯投票受賄罪嫌業經檢
    察官依刑事訴訟法第253 條規定為不起訴處分，或依同法第
    253條之1為緩起訴處分確定者，則收受賄賂之對向共犯既毋
    庸經法院審判，其所收受之賄賂即無從由法院依刑法第 143
    條第2項之規定宣告沒收、追徵。雖刑事訴訟法第259 條之1
    規定：檢察官依同法第253條或第253條之1 為不起訴或緩起
    訴之處分者，對供犯罪所用、供犯罪預備或因犯罪所得之物
    ，以屬於被告者為限，「得」單獨聲請法院宣告沒收。惟其
    特別限制供犯罪所用、供犯罪預備或因犯罪所得之物，且必
    須屬於被告者為限，始「得」由檢察官聲請法院宣告沒收，
    係採相對義務沒收主義，與前揭公職人員選舉罷免法第99條
    第3 項規定「不問屬於犯人與否」均沒收之，其範圍並不相
    同。則檢察官是否依該條規定單獨聲請法院宣告沒收，仍有
    裁量權，若檢察官未依上述規定單獨聲請法院宣告沒收，則
    法院自仍應依公職人員選舉罷免法第99條第3 項之規定，將
    犯投票行賄罪者所交付之賄賂，於投票行賄罪之本案予以宣
    告沒收，始符立法本旨（最高法院100年度台上字第214號判
    決要旨參照）。
  (二)犯罪事實一部分
    1.查此部分犯罪事實中，行賄對象陳榮發、林玲昭、盧聰
      嘉、沈春長、陳俊佑、許芳娟、沈政德、沈文昌、林志明
      、李界錫、林政輝、方彥晴、陳慧芳、周雀薰、趙美華、
      陳文瑞、劉章、張永藤、林淑卿、黃毓羚、蘇鈺升、王
      昭雯、沈雀珍、沈佩靜、劉孟淇、林晏瑜、何秋燕、陳清
      琪、沈文惠、沈皇佑、李柏誼、劉麗卿、吳俊賢、連偉志
      、趙文吉、李奇益、謝素蘭、連彥喬、王惠怡、林祥麟、
      許勝傑、李同耀、謝協利、陳建融、趙國伸、王金德、林
      國信、黃彰進、柯雪芬、蔡佩樺、洪麗香、王曉琪、楊慎
      鳳、金雅玲等54人所犯刑法第143條第1項之收受賄賂罪，
      各自收受賄賂500元（共計2萬7000 元），已依刑法第143
      條第2項規定，於本院100年度選簡字第3 號簡易判決中諭
      知沒收，有本院上開判決在卷可查（本院卷(五)第152至160
      頁）。被告馮銘健於犯罪事實一所收受賄賂500 元，亦
      應依刑法第143條第2項規定於本案諭知沒收。依上開說明
      ，受賄者所收受之賄賂共計2萬7500 元即無庸依公職人員
      選舉罷免法第99條第3 項之規定，將犯投票行賄罪者所交
      付之賄賂，於投票行賄罪之項下予以宣告沒收。
    2.次查本件之對向共犯金惠平、陳忠義、毛陳香吟、沈林麵
      、張憲忠、李辜春月、黃郭麗花、余林彩、戴琇湘、吳林
      秀琴、林慶榮、沈陳淑釵、陳淑芬、徐麗鳳、張淑華、高
      文碧、蘇森鍊、李美燕、許彩霞、王玉英、沈榮吉、沈馮
      玉琴、黃天吉、李同勇、李許勸、顏麗雪、趙明輝、黃金
      傳、許吳智慧、趙峰林、許忠誠、蘇金泉、翁王秀鸞、林
      玲如、林株梅、蔡秀絹、黃麗紅、沈吉鐘、趙靜南、陳天
      文、沈清濱、郭振福、沈漢卿、李奇哲、林碧朱、沈擇田
      、王榮廷、蘇金泉、翁王秀鸞等47人，業經檢察官依刑事
      訴訟法第253條之1為緩起訴處分，有臺灣臺南地方法院檢
      察署檢察官100年度選偵續字第12 號緩起訴處分書在卷可
      稽（本院卷(五)第56至64頁）。經本院查詢上開人等之前案
      紀錄表，亦無專科沒收之案件，足證檢察官並未向法院聲
      請宣告沒收，有臺灣高等法院被告前案紀錄表在卷可參，
      自仍應依公職人員選舉罷免法第99條第3 項之特別規定，
      於所犯投票行賄罪予以宣告沒收。
    3.綜上，扣案賄款60萬元，扣除前揭已在收受賄賂罪諭知沒
      收之收受賄賂款及應在收受賄賂罪諭知沒收之收受賄賂款
      ，合計2 萬7500元外，餘57萬2500元係已交付或預備之賄
      賂，揆之前開說明，應逕對被告陳進雄、林聰輝、魏育民
      、周元鼎、馮銘健宣告沒收。
  (三)犯罪事實二部分
    1.查此部分犯罪事實中，被告吳照明與張瑞桃共同收受賄賂
      1500元、姚敏雄收受賄賂2000元、陳昭榮收受賄賂2000元
      、林進恭收受賄賂1500元、李興隆收受賄賂1000元，亦應
      依刑法第143條第2項規定於本案諭知沒收。依上開說明，
      受賄者所收受之賄賂共計8000元即無庸依公職人員選舉罷
      免法第99條第3 項之規定，將犯投票行賄罪者所交付之賄
      賂，於投票行賄罪之項下予以宣告沒收。
    2.次查本件之對向共犯陳楊秀香、張香、吳宗仁、蔡周
      看、吳進義等5 人，業經檢察官依刑事訴訟法第253條之1
      為緩起訴處分，有臺灣臺南地方法院檢察署檢察官100 年
      度選偵續字第12號緩起訴處分書在卷可稽（本院卷(五)第56
      至64頁）。經本院查詢上開人等之前案紀錄表，亦無專科
      沒收之案件，足證檢察官並未向法院聲請宣告沒收，有臺
      灣高等法院被告前案紀錄表在卷可參，自仍應依公職人員
      選舉罷免法第99條第3項之特別規定，於所犯投票行賄罪
      予以宣告沒收。
    3.綜上，扣案賄款6 萬元，扣除前揭應在收受賄賂罪諭知沒
      收之收受賄賂款8000元外，餘5 萬2000元係已交付或預備
      之賄賂，揆之前開說明，應逕對被告陳進雄、魏育民、被
      告龔華成、吳照明、張瑞桃、姚敏雄、陳昭榮、林進恭、
      李興隆宣告沒收。
  (四)犯罪事實三部分
    1.查此部分犯罪事實中，被告沈陳寶桂所收受賄賂500 元，
      應依刑法第143條第2項規定於本案諭知沒收。依上開說明
      ，即無庸依公職人員選舉罷免法第99條第3 項之規定，將
      犯投票行賄罪者所交付之賄賂，於投票行賄罪之項下予以
      宣告沒收。
    2.次查本件之對向共犯黃阿滿、莊玉枝、陳林阿吟、呂劉銀
      等4人，業經檢察官依刑事訴訟法第253條之1 為緩起訴處
      分，有臺灣臺南地方法院檢察署檢察官100 年度選偵續字
      第12號緩起訴處分書在卷可稽（本院卷(五)第56至64頁）。
      經本院查詢上開人等之前案紀錄表，亦無專科沒收之案件
      ，足證檢察官並未向法院聲請宣告沒收，有臺灣高等法院
      被告前案紀錄表在卷可參，自仍應依公職人員選舉罷免法
      第99條第3 項之特別規定，於所犯投票行賄罪予以宣告沒
      收。
    3.綜上，扣案賄款5500元，扣除前揭應在收受賄賂罪諭知沒
      收之收受賄賂款500 元外，餘5000元係已交付之賄賂，揆
      之前開說明，應逕對被告陳進雄、林聰輝、劉家妤及沈陳
      寶桂宣告沒收。
  (五)按共同正犯預備或用以行求期約或交付之賄賂為新台幣時，
    因係合併計算，為避免執行時發生重複沒收之情形，故各共
    同正犯之間係採連帶沒收主義，於裁判時應諭知被告共同犯
    罪所得之財物應與其他共同正犯連帶沒收之。但若共同正犯
    預備或用以行求期約或交付賄賂（如現金）之全部或一部業
    經扣案，則該扣案部分之應沒收物既無發生重複執行沒收之
    虞，即無適用共同正犯連帶沒收主義之餘地（最高法院98年
    度台上字第7877號、99年度台上字第4847號判決意旨參照）
    。查本件犯罪事實所交付之賄賂即現金均已扣案，依上開說
    明，應無庸諭知共同正犯連帶沒收，附此敘明。
據上論斷，應依刑事訴訟法第299條第1項前段，公職人員選舉罷
免法第99條第1項、第3項、第5項、第113條第3項，刑法第143條
第1項、第2項、第28條、第42條第5項、第74條第1項第1款、第2
項第4款、第37條第2項、第51條第5款、第8款，判決如主文。
本案經檢察官薛雯文到庭執行職務。
中    華    民    國   100    年    11    月    30    日
                  刑事第三庭  審判長法  官  卓穎毓
                                    法  官  曾子珍
                                    法  官  施介元
以上正本證明與原本無異。
如不服本判決應於收受本判決後10日內向本院提出上訴書狀，並
應敘述具體理由。其未敘述上訴理由者，應於上訴期間屆滿後20
日內向本院補提理由書狀（均須按他造當事人之人數附繕本）「
切勿逕送上級法院」。
                                    書記官  周怡青
中    華    民    國   100    年    11    月    30    日
附錄本判決論罪科刑法條
公職人員選舉罷免法第99條
對於有投票權之人，行求期約或交付賄賂或其他不正利益，而約
其不行使投票權或為一定之行使者，處 3 年以上 10 年以下有
期徒刑，得併科新臺幣1 百萬元以上 1 千萬元以下罰金。
預備犯前項之罪者，處 1 年以下有期徒刑。
預備或用以行求期約或交付之賄賂，不問屬於犯人與否，沒收之
。
犯第 1 項或第 2 項之罪，於犯罪後六個月內自首者，減輕或免
除其刑；因而查獲候選人為正犯或共犯者，免除其刑。
犯第 1 項或第 2 項之罪，在偵查中自白者，減輕其刑；因而查
獲候選人為正犯或共犯者，減輕或免除其刑。
中華民國刑法第143條
（投票受賄罪）
有投票權之人，要求、期約或收受賄賂或其他不正利益，而許以
不行使其投票權或為一定之行使者，處 3 年以下有期徒刑，得
併科 5 千元以下罰金。
犯前項之罪者，所收受之賄賂沒收之。如全部或一部不能沒收時
，追徵其價額。
附表1 ：
陳進雄透過魏育民利用馮銘健本人或馮銘健再轉由劉章等交付
買票賄選明細表：
┌─┬───┬──────┬───────┬──┬───┬───┬───────────────┐
│編│ 受賄 │            │              │    │      │交付賄│                              │
│號│ 選民 │ 時間       │  地點        │票數│金 額 │選款項│     備  註                   │
│  │      │            │              │    │ (元) │者    │                              │
├─┼───┼──────┼───────┼──┼───┼───┼───────────────┤
│ 1│周雀薰│99年11月9日 │臺南市新營區東│ 18 │ 9000 │馮銘健│1.繳回9000元。                │
│  │      │早上上班時間│山路11號新營農│    │      │      │2.未發放賄款。                │
│  │      │            │會托兒所內    │    │      │      │3.99年11月初抄錄名單交予馮銘健│
│  │      │            │              │    │      │      │  。                          │
├─┼───┼──────┼───────┼──┼───┼───┼───────────────┤
│ 2│趙美華│99年11月9日 │新營農會2-3 樓│ 22 │11000 │馮銘健│1.繳回11000元。               │
│  │      │            │之樓梯間      │    │      │      │2.未發放賄款。                │
│  │      │            │              │    │      │      │3.周元鼎於99年10月中旬，在新營│
│  │      │            │              │    │      │      │  農會1 樓辦公室內，要求抄寫有│
│  │      │            │              │    │      │      │  意願者名單，並於一週後委請同│
│  │      │            │              │    │      │      │  事林玲昭代轉周某。          │
├─┼───┼──────┼───────┼──┼───┼───┼───────────────┤
│ 3│陳文瑞│99年11月9日 │新營農會大門口│ 40 │20000 │馮銘健│1.繳回12500 元；另沈榮吉繳回  │
│  │      │            │              │    │      │      │  2500元、沈馮玉琴繳回2000元、│
│  │      │            │              │    │      │      │  黃天吉繳回3000 元 ；賄款全數│
│  │      │            │              │    │      │      │  繳回。                      │
│  │      │            │              │    │      │      │2.已發放沈榮吉5 票2500元、嬸嬸│
│  │      │            │              │    │      │      │  馮玉琴4 票2000元、鄰居黃天吉│
│  │      │            │              │    │      │      │  6 票3000元，尚有賄款12500 元│
│  │      │            │              │    │      │      │  未發放擬退回。              │
│  │      │            │              │    │      │      │3.周元鼎於99年10月份上班時間，│
│  │      │            │              │    │      │      │  在新營農會辦公室內，要求抄寫│
│  │      │            │              │    │      │      │  有意願者名單回報。          │
├─┼───┼──────┼───────┼──┼───┼───┼───────────────┤
│ 4│劉章│99年11月9日 │新營農會劉章│ 27 │13500 │馮銘健│1.繳回7500元，另6000元由王玉英│
│  │      │上午某時    │辦公室內      │    │      │      │  自動繳回。                  │
│  │      │            │              │    │      │      │2.發放12票共6000元予大嫂王玉英│
│  │      │            │              │    │      │      │  ；另15票7500元部分，其中1 人│
│  │      │            │              │    │      │      │  拒收，其他未交付他人。另有開│
│  │      │            │              │    │      │      │  車跟馮銘健一起發放賄款予分部│
│  │      │            │              │    │      │      │  員工。                      │
│  │      │            │              │    │      │      │3.周元鼎則在新營農會總幹事辦公│
│  │      │            │              │    │      │      │  室內，要求抄寫有意願者名單回│
│  │      │            │              │    │      │      │  報。                        │
├─┼───┼──────┼───────┼──┼───┼───┼───────────────┤
│ 5│張永藤│99年11月9日 │臺南市新營區建│108 │54000 │馮銘健│1.其配偶金雅玲自動繳回其戶內9 │
│  │金雅玲│晚上9 時許  │業路227 巷22弄│    │      │      │  票及未發放4 票共13票計8500元│
│  │      │            │35號張永藤與金│    │      │      │  ，另如附表1 之1 選民13人繳回│
│  │      │            │雅玲住處      │    │      │      │  共30500 元。                │
│  │      │            │              │    │      │      │2.指示其配偶金雅玲抄錄名單108 │
│  │      │            │              │    │      │      │  人交予張永藤交予周元鼎轉交林│
│  │      │            │              │    │      │      │  聰輝，並由馮銘健交付賄款予張│
│  │      │            │              │    │      │      │  永藤與金雅玲夫婦後，由金雅玲│
│  │      │            │              │    │      │      │  發放選民。                  │
├─┼───┼──────┼───────┼──┼───┼───┼───────────────┤
│ 6│林淑卿│99年11月9日 │新營農會外車棚│ 18 │ 9000 │馮銘健│1.繳回9000元。                │
│  │      │            │附近          │    │      │      │2.未發放賄款。                │
│  │      │            │              │    │      │      │3.周元鼎於99年10月間某日，在新│
│  │      │            │              │    │      │      │  營農會內，要求抄寫有意願者名│
│  │      │            │              │    │      │      │  單，並於一兩週後委請同事李同│
│  │      │            │              │    │      │      │  耀代轉周某。                │
├─┼───┼──────┼───────┼──┼───┼───┼───────────────┤
│ 7│黃毓羚│99年11月9日 │新營農會1 樓櫃│ 12 │ 6000 │馮銘健│1.繳回6000元。                │
│  │      │中午1 時許  │檯處          │    │      │      │2.未發放賄款。                │
│  │      │            │              │    │      │      │3.周元鼎於99年10月29日下午4~5 │
│  │      │            │              │    │      │      │  時許，要求抄寫有意願者名單；│
│  │      │            │              │    │      │      │  99年11月3 日早上在農會營業大│
│  │      │            │              │    │      │      │  廳交給林政輝集中收取至2 樓交│
│  │      │            │              │    │      │      │  給周元鼎。                  │
├─┼───┼──────┼───────┼──┼───┼───┼───────────────┤
│ 8│蘇鈺升│99年10月9日 │新營農會三民分│ 15 │ 7500 │馮銘健│1.繳回6000元，另其父蘇森鍊、母│
│  │      │上午10 時 許│會內          │    │      │      │  李美燕與伯母許彩霞各繳回500 │
│  │      │            │              │    │      │      │  元。                        │
│  │      │            │              │    │      │      │2.本人收取1500元，另已發放予其│
│  │      │            │              │    │      │      │  父蘇森鍊、母李美燕與伯母許彩│
│  │      │            │              │    │      │      │  放。                        │
│  │      │            │              │    │      │      │  放。                        │
│  │      │            │              │    │      │      │3.周元鼎於99年9 月下旬，要求抄│
│  │      │            │              │    │      │      │  寫有意願者名單交由收發文「阿│
│  │      │            │              │    │      │      │  焦」回報。                  │
├─┼───┼──────┼───────┼──┼───┼───┼───────────────┤
│ 9│王昭雯│99年11月9日 │新營農會附設托│ 14 │ 7000 │馮銘健│1.繳回7000元。                │
│  │      │早上        │兒所辦公室    │    │      │      │2. 未發放賄款。               │
│  │      │            │              │    │      │      │3.周元鼎於99年10月某日17 時 許│
│  │      │            │              │    │      │      │  ，在新營農會附設托兒所辦公室│
│  │      │            │              │    │      │      │  內，要求抄寫有意願者名單，並│
│  │      │            │              │    │      │      │  於1 週後回報。              │
├─┼───┼──────┼───────┼──┼───┼───┼───────────────┤
│10│陳慧娟│99年11月9日 │新營農會附設托│ 11 │ 5500 │馮銘健│1.繳回4000元。                │
│  │      │上午10時許  │兒所教室窗口  │    │      │      │2.另99年11月初發放3 票共1500元│
│  │      │            │              │    │      │      │  予表姐高文碧，高文碧受傳詢後│
│  │      │            │              │    │      │      │  自動繳回1500元；其餘未發放。│
│  │      │            │              │    │      │      │3.周元鼎於99年10月上旬某日16時│
│  │      │            │              │    │      │      │  30分許，在新營農會附設托兒所│
│  │      │            │              │    │      │      │  辦公室內，要求抄寫有意願者名│
│  │      │            │              │    │      │      │  單回報。                    │
├─┼───┼──────┼───────┼──┼───┼───┼───────────────┤
│11│沈雀珍│99年11月9日 │新營農會附設托│ 10 │ 5000 │馮銘健│1.繳回5000元。                │
│  │      │            │兒所教室      │    │      │      │2.未發放賄款。                │
│  │      │            │              │    │      │      │3.周元鼎於99年10月中旬某日16時│
│  │      │            │              │    │      │      │  餘，在新營農會附設托兒所辦公│
│  │      │            │              │    │      │      │  室內，要求抄寫有意願者名單，│
│  │      │            │              │    │      │      │  並於1 週後透過王昭雯回報。  │
├─┼───┼──────┼───────┼──┼───┼───┼───────────────┤
│12│沈佩靜│99年11月9日 │新營農會      │ 11 │ 5500 │馮銘健│1.其中轉交1500元予沈政德者，已│
│  │      │            │              │    │      │      │  由沈政德自動繳回。          │
│  │      │            │              │    │      │      │2.已交給沈政德提供之名單中沈金│
│  │      │            │              │    │      │      │  山、沈青容及沈美玲3人 委請代│
│  │      │            │              │    │      │      │  轉，惟沈政德未發放。        │
│  │      │            │              │    │      │      │3.周元鼎在新營農會總幹事辦公室│
│  │      │            │              │    │      │      │  內，要求抄寫有意願者名單交給│
│  │      │            │              │    │      │      │  同事李同耀代轉回報。        │
├─┼───┼──────┼───────┼──┼───┼───┼───────────────┤
│13│許洪翠│99年11月9日 │新營農會中正分│    │    0 │馮銘健│有應周元鼎於99年10月某日上午在│
│  │玉（新│            │部內          │    │      │      │新營農會中正分部辦公室之要求提│
│  │營農會│            │              │    │      │      │供10名選舉人名冊，但拒絕收受馮│
│  │中正分│            │              │    │      │      │銘健當面交付之現金賄款。      │
├─┼───┼──────┼───────┼──┼───┼───┼───────────────┤
│14│劉孟淇│99年11月9日 │新營農會中正分│ 12 │ 6000 │馮銘健│1.繳回6000元。                │
│  │      │下午3 時許  │部內後面影印機│    │      │      │2.未發放賄款。                │
│  │      │            │旁            │    │      │      │3.周元鼎在新營農會中正分部處，│
│  │      │            │              │    │      │      │  要求抄寫有意願者名單。      │
├─┼───┼──────┼───────┼──┼───┼───┼───────────────┤
│15│林晏瑜│99年11月9日 │新營農會中正分│ 10 │ 5000 │馮銘健│1.繳回5000元。                │
│  │      │下午2 時許  │部內          │    │      │      │2.未發放賄款。                │
│  │      │            │              │    │      │      │3.周元鼎於99年10月底某日在新營│
│  │      │            │              │    │      │      │  農會中正分部辦公室內之要求提│
│  │      │            │              │    │      │      │  供有意願者名單，10月27日透過│
│  │      │            │              │    │      │      │  李柏誼交付周元鼎。          │
├─┼───┼──────┼───────┼──┼───┼───┼───────────────┤
│16│何秋燕│99年11月9日 │於新營農會辦公│ 15 │ 7500 │馮銘健│1.收受後次日即於農會1 樓返還馮│
│  │      │            │室外面馮銘健車│    │      │      │  銘健，未開啟信封確認賄款金額│
│  │      │            │內            │    │      │      │  。                          │
│  │      │            │              │    │      │      │2.周元鼎於99年10月20餘某星期二│
│  │      │            │              │    │      │      │  上午9 時許，在新營農會總幹事│
│  │      │            │              │    │      │      │  辦公室，要求抄寫有意願者名單│
│  │      │            │              │    │      │      │  ，並於1 週後回報。          │
├─┼───┼──────┼───────┼──┼───┼───┼───────────────┤
│17│陳清琪│99年11月9日 │新營農會延平辦│ 10 │ 5000 │馮銘健│1.繳回5000元。                │
│  │      │            │事處辦公室    │    │      │      │2.未發放賄款。                │
│  │      │            │              │    │      │      │3.周元鼎於99年10月底某週五下午│
│  │      │            │              │    │      │      │  4 時餘，在新營農會延平辦事處│
│  │      │            │              │    │      │      │  ，要求抄寫有意願者名單，並於│
│  │      │            │              │    │      │      │  10月底封緘交由他人代轉回報。│
├─┼───┼──────┼───────┼──┼───┼───┼───────────────┤
│18│沈文惠│99年11月9日 │新營農會延平辦│ 15 │ 7500 │馮銘健│1.繳回7500元。                │
│  │      │某時        │事處辦公室    │    │      │      │2.未發放賄款。                │
│  │      │            │              │    │      │      │3.周元鼎於99年10月間某日，透過│
│  │      │            │              │    │      │      │  新營農會延平辦事處職員陳清琪│
│  │      │            │              │    │      │      │  轉知要求抄寫有意願者名單回報│
│  │      │            │              │    │      │      │  。                          │
├─┼───┼──────┼───────┼──┼───┼───┼───────────────┤
│19│沈皇佑│99年11月9日 │新營農會供銷部│ 28 │14000 │馮銘健│1.起訴書載「繳回5500元」，惟筆│
│  │（沈春│下午        │太子宮倉庫    │    │      │      │  錄未記載，亦無扣押書可憑。  │
│  │長之子│            │              │    │      │      │2.收受賄款後轉交其父沈春長處理│
│  │）    │            │              │    │      │      │  ，未親自發放賄款。          │
│  │      │            │              │    │      │      │3.周元鼎於99年10月底某日13-14 │
│  │      │            │              │    │      │      │  時許，在新營農會供銷部太子宮│
│  │      │            │              │    │      │      │  倉庫，要求抄寫有意願者名單，│
│  │      │            │              │    │      │      │  乃自行抄錄14名加上父親沈春長│
│  │      │            │              │    │      │      │  提供之14名共28名名單，並於2 │
│  │      │            │              │    │      │      │  日後交由李柏誼代轉回報。    │
├─┼───┼──────┼───────┼──┼───┼───┼───────────────┤
│20│李柏誼│99年11月9日 │新營農會1 樓辦│ 19 │ 9500 │馮銘健│1.繳回9500元。                │
│  │      │上午10時許  │公室          │    │      │      │2.未發放賄款。                │
├─┼───┼──────┼───────┼──┼───┼───┼───────────────┤
│21│劉麗卿│99年11月9日 │新營農會劉麗卿│ 10 │ 5000 │馮銘健│1.繳回5000元。                │
│  │      │            │辦公室        │    │      │      │2.未發放賄款。                │
├─┼───┼──────┼───────┼──┼───┼───┼───────────────┤
│22│吳俊賢│99年11月9日 │新營農會辦公室│ 15 │ 7500 │馮銘健│1.繳回7500元。                │
│  │      │早上        │外            │    │      │      │2.未發放賄款。                │
├─┼───┼──────┼───────┼──┼───┼───┼───────────────┤
│23│連偉志│99年11月9日 │新營農會信用部│ 19 │ 9500 │馮銘健│1.繳回9500元。                │
│  │      │早上        │延平分部      │    │      │      │2.未發放賄款。                │
├─┼───┼──────┼───────┼──┼───┼───┼───────────────┤
│24│趙文吉│99年11月9日 │新營農會      │ 27 │13500 │馮銘健│1.繳回3500元。                │
│  │      │早上        │              │    │      │      │2.另代轉交共計1萬元予黃金傳。 │
├─┼───┼──────┼───────┼──┼───┼───┼───────────────┤
│25│李奇益│99年11月9日 │新營農會延平辦│ 28 │14000 │馮銘健│1.繳回14000元。               │
│  │      │上午8 時許  │事處          │    │      │      │2.未發放賄款。                │
├─┼───┼──────┼───────┼──┼───┼───┼───────────────┤
│26│謝素蘭│99年11月13日│新營農會三民分│ 15 │ 7500 │馮銘健│1.繳回7500元。                │
│  │      │上午        │部            │    │      │      │2.未發放賄款。                │
├─┼───┼──────┼───────┼──┼───┼───┼───────────────┤
│27│連彥喬│99年11月9日 │新營農會1 樓側│ 13 │ 6500 │馮銘健│1.繳回6500元。                │
│  │      │            │門            │    │      │      │2.未發放賄款。                │
├─┼───┼──────┼───────┼──┼───┼───┼───────────────┤
│28│王惠怡│99年11月9日 │新營農會      │ 13 │ 6500 │馮銘健│1.繳回6500元。                │
│  │      │            │              │    │      │      │2.另代轉交1000、1500元予翁王秀│
│  │      │            │              │    │      │      │  鸞（2 票）、蘇金泉（3 票），│
│  │      │            │              │    │      │      │  1 票500 元。                │
├─┼───┼──────┼───────┼──┼───┼───┼───────────────┤
│29│林祥麟│99年11月9日 │新營農會停車場│ 15 │ 7500 │馮銘健│1.繳回7500元。                │
│  │      │中午12 時 許│              │    │      │      │2.未發放賄款。                │
├─┼───┼──────┼───────┼──┼───┼───┼───────────────┤
│30│許勝傑│99年11月9日 │新營農會倉庫  │ 18 │ 9000 │馮銘健│1.繳回9000元。                │
│  │      │            │              │    │      │      │2.未發放賄款。                │
├─┼───┼──────┼───────┼──┼───┼───┼───────────────┤
│31│李同耀│99年11月9日 │新營農會辦公室│ 25 │12500 │馮銘健│1.繳回2500元，另代轉交1000 、 │
│  │      │            │              │    │      │      │  1000元予予李同勇、李許勸，1 │
│  │      │            │              │    │      │      │  人均2 票1 票500 元。        │
├─┼───┼──────┼───────┼──┼───┼───┼───────────────┤
│32│謝協利│99年11月9日 │新營農會倉庫辦│ 15 │ 7500 │馮銘健│1.繳回7500元。                │
│  │      │            │公室          │    │      │      │2.未發放賄款。                │
├─┼───┼──────┼───────┼──┼───┼───┼───────────────┤
│33│陳建融│99年11月9日 │新營農會營業場│ 15 │ 7500 │馮銘健│1.繳回7500元。                │
│  │      │            │所外走廊      │    │      │      │2.另代轉交共計1500元予趙明輝，│
│  │      │            │              │    │      │      │  計3 票。                    │
├─┼───┼──────┼───────┼──┼───┼───┼───────────────┤
│34│趙國伸│99年11月9日 │新營農會倉庫  │ 15 │ 7500 │馮銘健│1.繳回5000元。                │
│  │      │            │              │    │      │      │2.另代轉交共計2500元予趙峰林、│
│  │      │            │              │    │      │      │  趙何錦、趙榮文、龍麗娟、何冊│
│  │      │            │              │    │      │      │  5 人，1 人500 元。          │
├─┼───┼──────┼───────┼──┼───┼───┼───────────────┤
│35│王金德│99年11月9日 │新營農會會務股│ 46 │23000 │馮銘健│1.繳回23000元。               │
│  │      │            │              │    │      │      │2.未發放賄款。                │
├─┼───┼──────┼───────┼──┼───┼───┼───────────────┤
│36│林國信│99年11月9日 │新營農會三民分│ 16 │ 8000 │馮銘健│1.繳回8000元。（起訴書誤繕為  │
│  │      │下午1 時許  │會            │    │      │      │  7000元）                    │
│  │      │            │              │    │      │      │2.未發放賄款。                │
│  │      │            │              │    │      │      │3.馮銘健於99年10月中旬15 時 許│
│  │      │            │              │    │      │      │  以電話轉達周元鼎要求提供有意│
│  │      │            │              │    │      │      │  願者名單，並於1週 後回報。  │
├─┼───┼──────┼───────┼──┼───┼───┼───────────────┤
│37│黃彰進│99年11月9日 │新營農會辦公室│ 18 │ 9000 │馮銘健│1.繳回9000元。                │
│  │      │            │              │    │      │(何秋 │2.未發放賄款。                │
│  │      │            │              │    │      │燕代轉│3.周元鼎於99年10月中旬左右，於│
│  │      │            │              │    │      │)     │  總幹事辦公室，要求抄寫有意願│
│  │      │            │              │    │      │      │  者名單，一星期後交名單予周元│
│  │      │            │              │    │      │      │  鼎。                        │
├─┼───┼──────┼───────┼──┼───┼───┼───────────────┤
│38│柯雪芬│99年11月9日 │新營農會內    │  6 │ 3000 │馮銘健│1.繳回3000元。                │
│  │      │            │              │    │      │      │2.未發放賄款。                │
│  │      │            │              │    │      │      │3.周元鼎在新營農會內，要求抄寫│
│  │      │            │              │    │      │      │  有意願者名單，並於一兩週後回│
│  │      │            │              │    │      │      │  報。                        │
├─┼───┼──────┼───────┼──┼───┼───┼───────────────┤
│39│張曉燕│99年11月9日 │新營農會附設托│  9 │ 4500 │馮銘健│1.繳回4500元。                │
│  │      │            │兒所教室      │    │      │      │2.未發放賄款。                │
│  │      │            │              │    │      │      │3.周元鼎於99年10月中旬某日下午│
│  │      │            │              │    │      │      │  ，在新營農會附設托兒所辦公室│
│  │      │            │              │    │      │      │  內，要求抄寫有意願者名單，並│
│  │      │            │              │    │      │      │  於1 週後透過王昭雯回報。    │
├─┼───┼──────┼───────┼──┼───┼───┼───────────────┤
│40│蔡佩樺│99年11月9日 │新營農會附設托│ 12 │ 6000 │馮銘健│1.繳回6000元。                │
│  │      │            │兒所廚房      │    │      │      │2.未發放賄款。                │
│  │      │            │              │    │      │      │3.馮銘健於99年10月底某日，在新│
│  │      │            │              │    │      │      │  營農會學校廚房，要求提供有意│
│  │      │            │              │    │      │      │  願者名單回報並代為抄錄。    │
├─┼───┼──────┼───────┼──┼───┼───┼───────────────┤
│41│洪麗香│99年11月9日 │新營農會附設托│ 15 │ 7500 │馮銘健│1.繳回7500元。                │
│  │      │            │兒所廚房      │    │      │      │2.未發放賄款。                │
│  │      │            │              │    │      │      │3.周元鼎於99年10月底，在新營農│
│  │      │            │              │    │      │      │  會附設托兒所辦公室內，要求抄│
│  │      │            │              │    │      │      │  寫有意願者名單，並於1 、2 週│
│  │      │            │              │    │      │      │  後透過王昭雯回報            │
├─┼───┼──────┼───────┼──┼───┼───┼───────────────┤
│42│王曉琪│99年11月9日 │新營農會保險部│ 12 │ 5500 │劉章│1.5500元。                    │
│  │      │            │劉章辦公室旁│    │      │      │2.未發放賄款。                │
│  │      │            │              │    │      │      │3.周元鼎則於99年10月22日下午5 │
│  │      │            │              │    │      │      │  時許，在新營農會信用部大廳，│
│  │      │            │              │    │      │      │  要求抄寫有意願者名單；99年10│
│  │      │            │              │    │      │      │  月25日早上由農會櫃檯小姐陳慧│
│  │      │            │              │    │      │      │  芳收走後交給周元鼎。        │
└─┴───┴──────┴───────┴──┴───┴───┴───────────────┘
附表1 之1 ：
陳進雄等透過馮銘健利用張永籐與其配偶金雅玲買票賄選明細表
┌─┬───┬──────┬─────────────┬─┬───┬────┬──────┐
│編│ 受賄 │  時間      │   地點                   │票│ 金額 │交付賄選│    備註    │
│號│ 選民 │            │                          │數│ (元) │款項者  │            │
├─┼───┼──────┼─────────────┼─┼───┼────┼──────┤
│ 1│金惠平│99年11月19日│臺南市○○區○○路53巷7 弄│ 5│ 2500 │金雅玲  │繳回2500元。│
│  │      │晚上11時30  │20號金惠平居處            │  │      │        │            │
├─┼───┼──────┼─────────────┼─┼───┼────┼──────┤
│ 2│陳忠義│99年11月15日│臺南市○○區○○路老記麵館│ 5│ 2500 │金雅玲  │繳回2500元。│
│  │      │            │後方                      │  │      │        │            │
├─┼───┼──────┼─────────────┼─┼───┼────┼──────┤
│ 3│毛陳香│99年11月15日│臺南市○○區○○路52號毛陳│ 9│ 4500 │金雅玲  │繳回4500元。│
│  │吟    │晚上10時30分│香吟住處                  │  │      │        │            │
│  │      │許          │                          │  │      │        │            │
├─┼───┼──────┼─────────────┼─┼───┼────┼──────┤
│ 4│沈林麵│99年11月15日│臺南市新營區民榮里25鄰興農│ 1│  500 │金雅玲  │繳回500元。 │
│  │      │中午12時許  │街47巷53號沈林麵住處      │  │      │        │            │
├─┼───┼──────┼─────────────┼─┼───┼────┼──────┤
│ 5│張憲忠│99年11月15日│臺南市○○區○○街75號張憲│ 2│ 1000 │金雅玲  │繳回1000元。│
│  │      │            │忠戶籍地                  │  │      │        │            │
├─┼───┼──────┼─────────────┼─┼───┼────┼──────┤
│ 6│李辜春│99年11月15日│臺南市新營區三仙里23鄰育德│11│ 5500 │金雅玲  │繳回5500元。│
│  │月（含│            │一街7 號李辜春月家門口    │  │      │        │            │
│  │辜春滿│            │                          │  │      │        │            │
│  │1票及 │            │                          │  │      │        │            │
│  │辜俊榮│            │                          │  │      │        │            │
│  │3票） │            │                          │  │      │        │            │
├─┼───┼──────┼─────────────┼─┼───┼────┼──────┤
│ 7│黃郭麗│99年11月15日│臺南市新營區延平里11鄰成功│ 4│ 2000 │金雅玲  │繳回2000元。│
│  │花    │            │街45號黃郭麗花家門口      │  │      │        │            │
├─┼───┼──────┼─────────────┼─┼───┼────┼──────┤
│ 8│余林彩│99年11月15日│臺南市新營區民榮里25鄰興農│ 3│ 1500 │金雅玲  │繳回1500元。│
│  │      │            │街47巷53號余林彩之妹沈林麵│  │      │        │            │
│  │      │            │住處                      │  │      │        │            │
├─┼───┼──────┼─────────────┼─┼───┼────┼──────┤
│ 9│戴琇湘│99年11月17日│臺南市新營區民榮里25鄰新進│ 5│ 2500 │金雅玲  │繳回2500元。│
│  │      │            │路2 段163 號戴琇湘家門口  │  │      │        │            │
├─┼───┼──────┼─────────────┼─┼───┼────┼──────┤
│10│吳林秀│99年11月15日│臺南市新營區太南里太子宮  │ 6│ 3000 │金雅玲  │繳回3000元。│
│  │琴    │            │239 號吳林秀琴家門口      │  │      │        │            │
├─┼───┼──────┼─────────────┼─┼───┼────┼──────┤
│11│林慶榮│99年11月15日│臺南市新營區忠政里5 鄰安和│ 2│ 1000 │金雅玲  │繳回1000元。│
│  │      │            │街5 號林慶榮家門口        │  │      │        │            │
├─┼───┼──────┼─────────────┼─┼───┼────┼──────┤
│12│沈陳淑│99年11月15日│臺南市新營區民榮里25鄰新進│ 3│ 1500 │金雅玲  │繳回1500元。│
│  │釵    │            │路2 段86號沈陳淑釵麵店裡  │  │      │        │            │
├─┼───┼──────┼─────────────┼─┼───┼────┼──────┤
│13│陳淑芬│99年11月15日│臺南市○○區○○里○○路  │ 3│ 1500 │金雅玲  │繳回1500元。│
│  │      │            │227 巷22弄31號陳淑芬家門口│  │      │        │            │
├─┼───┼──────┼─────────────┼─┼───┼────┼──────┤
│14│徐麗鳳│99年11月14日│臺南市○○區○○路2 段41號│ 2│ 1000 │金雅玲  │繳回1000元。│
│  │      │上午10時許  │檳榔攤                    │  │      │        │            │
├─┼───┼──────┼─────────────┼─┼───┼────┼──────┤
│15│張淑華│99年11月15日│臺南市○○區○○里○○路  │ 6│ 3000 │金雅玲  │繳回3000元。│
│  │      │            │132-2 號張淑華住處門口    │  │      │        │            │
└─┴───┴──────┴─────────────┴─┴───┴────┴──────┘
附表1之2：
陳進雄等人透過馮銘健利用陳慧娟、王惠怡買票賄選明細表
┌─┬───┬──────┬─────────────┬─┬──┬────┬──────┐
│編│ 受賄 │ 時間       │   地點                   │票│金額│交付賄選│    備註    │
│號│ 選民 │            │                          │數│(元)│款項者  │            │
├─┼───┼──────┼─────────────┼─┼──┼────┼──────┤
│ 1│高文碧│99年11月中旬│臺南市○○區○○里○○街  │ 3│1500│陳慧娟  │繳回1500元。│
│  │      │某日        │191 號高文碧住處          │  │    │        │            │
├─┼───┼──────┼─────────────┼─┼──┼────┼──────┤
│ 2│蘇金泉│99年11月中旬│臺南市○○區○○路2段204號│ 3│1500│王惠怡  │由王惠怡繳回│
│  │      │某日        │王惠怡住處                │  │    │        │1500元。    │
├─┼───┼──────┼─────────────┼─┼──┼────┼──────┤
│ 3│翁王秀│99年11月中旬│臺南市○○區○○路2段208號│ 2│1000│王惠怡  │由王惠怡繳回│
│  │鸞    │某日        │翁王秀鸞住處              │  │    │        │1500元。    │
└─┴───┴──────┴─────────────┴─┴──┴────┴──────┘
附表1之3：
陳進雄等人透過馮銘健利用蘇鈺升買票賄選明細表
┌─┬───┬──────┬─────────────┬─┬──┬────┬──────┐
│編│ 受賄 │  時間      │   地點                   │票│金額│交付賄選│    備註    │
│號│ 選民 │            │                          │數│(元)│款項者  │            │
├─┼───┼──────┼─────────────┼─┼──┼────┼──────┤
│ 1│蘇森鍊│99年11月初某│臺南市新營區土庫里土庫    │ 1│ 500│蘇鈺升  │繳回500元。 │
│  │      │日          │71-19 號蘇森鍊住處        │  │    │        │            │
├─┼───┼──────┼─────────────┼─┼──┼────┼──────┤
│ 2│李美燕│99年11月初某│臺南市新營區土庫里土庫    │ 1│ 500│蘇鈺升  │繳回500元。 │
│  │      │日          │71-19 號蘇森鍊住處        │  │    │        │            │
├─┼───┼──────┼─────────────┼─┼──┼────┼──────┤
│ 3│許彩霞│99年11月某日│臺南市新營區土庫里土庫    │ 1│ 500│蘇鈺升  │繳回500元。 │
│  │      │晚上        │71-18 號許彩霞住處        │  │    │        │            │
└─┴───┴──────┴─────────────┴─┴──┴────┴──────┘
附表1之4：
陳進雄等人透過馮銘健利用劉章買票賄選明細表
┌─┬───┬──────┬─────────────┬─┬──┬────┬──────┐
│編│ 受賄 │ 時間       │   地點                   │票│金額│交付賄選│    備註    │
│號│ 選民 │            │                          │數│(元)│款項者  │            │
├─┼───┼──────┼─────────────┼─┼──┼────┼──────┤
│ 1│王玉英│99年11月17日│臺南市○○區○○街134 巷17│12│6000│劉章  │繳回6000元。│
│  │      │            │號王玉英住處              │  │    │        │            │
└─┴───┴──────┴─────────────┴─┴──┴────┴──────┘
附表1之5：
陳進雄等人透過馮銘健利用陳文瑞買票賄選明細表
┌─┬───┬──────┬─────────────┬─┬──┬────┬──────┐
│編│ 受賄 │ 時間       │  地  點                  │票│金額│交付賄選│    備註    │
│號│ 選民 │            │                          │數│(元)│款項者  │            │
├─┼───┼──────┼─────────────┼─┼──┼────┼──────┤
│ 1│沈榮吉│99年11月中旬│臺南市○○區○○路22 號 沈│ 5│2500│陳文瑞  │繳回2500元。│
│  │      │某日晚上    │榮吉住處                  │  │    │        │            │
├─┼───┼──────┼─────────────┼─┼──┼────┼──────┤
│ 2│沈馮玉│99年11月中旬│臺南市○○區○○路22 號 馮│ 4│2000│陳文瑞  │繳回2000元。│
│  │琴    │某日晚上    │玉琴住處                  │  │    │        │            │
├─┼───┼──────┼─────────────┼─┼──┼────┼──────┤
│ 3│黃天吉│99年11月中旬│臺南市○○區○○路43 號 黃│ 6│3000│陳文瑞  │繳回3000元。│
│  │      │某日晚上    │天吉住處                  │  │    │        │            │
└─┴───┴──────┴─────────────┴─┴──┴────┴──────┘
附表1之6：
陳進雄等人透過馮銘健利用李同耀、楊慎鳳（夫妻）等人買票賄
選明細表
┌─┬───┬──────┬─────────────┬─┬──┬────┬──────┐
│編│ 受賄 │  時間      │   地點                   │票│金額│交付賄選│    備註    │
│號│ 選民 │            │                          │數│(元)│款項者  │            │
├─┼───┼──────┼─────────────┼─┼──┼────┼──────┤
│ 1│李同勇│99年11月10日│臺南市新營區挖仔36號之16  │ 2│1000│李同耀  │繳回1000元。│
├─┼───┼──────┼─────────────┼─┼──┼────┼──────┤
│ 2│李許勸│99年11月10日│臺南市新營區角帶里角帶圍43│ 2│1000│李同耀  │繳回1000元。│
│  │      │            │號                        │  │    │        │            │
├─┼───┼──────┼─────────────┼─┼──┼────┼──────┤
│ 3│楊慎鳳│99年11月10日│臺南市新營區角帶里角帶圍43│17│8500│李同耀  │繳回8000元。│
│  │      │            │號                        │  │    │        │            │
├─┼───┼──────┼─────────────┼─┼──┼────┼──────┤
│ 4│顏麗雪│99年11月10日│臺南市○○區○○路32 巷7號│ 3│1500│楊慎鳳  │楊慎鳳原已交│
└─┴───┴──────┴─────────────┴─┴──┴────┴──────┘
附表1 之7 ：
陳進雄等人透過馮銘健利用陳建融、趙文吉買票賄選明細表
┌─┬───┬──────┬─────────────┬─┬───┬────┬─────┐
│編│ 受賄 │  時間      │   地點                   │票│金額  │交付賄選│   備註   │
│號│ 選民 │            │                          │數│(元)  │款項者  │          │
├─┼───┼──────┼─────────────┼─┼───┼────┼─────┤
│ 1│趙明輝│99年11月10日│臺南市新營區太北里太子宮  │ 3│1500  │陳建融  │繳回1500元│
│  │      │            │145 號之2                 │  │      │        │。        │
├─┼───┼──────┼─────────────┼─┼───┼────┼─────┤
│ 2│黃金傳│99年11月10日│臺南市○○區○○街47-7號  │ 1│10000 │趙文吉  │繳回10000 │
└─┴───┴──────┴─────────────┴─┴───┴────┴─────┘
附表1之8：
陳進雄等人透過馮銘健利用許勝傑、趙國伸買票賄選明細表
┌─┬───┬──────┬─────────────┬─┬──┬────┬──────┐
│編│ 受賄 │  時間      │   地點                   │票│金額│交付賄選│    備註    │
│號│ 選民 │            │                          │數│(元)│款項者  │            │
├─┼───┼──────┼─────────────┼─┼──┼────┼──────┤
│ 1│許吳智│99年11月10日│臺南市新營區護鎮里後鎮16號│18│9000│許勝傑  │繳回9000元。│
│  │慧    │            │之1                       │  │    │        │            │
├─┼───┼──────┼─────────────┼─┼──┼────┼──────┤
│ 2│趙峰林│99年11月10日│臺南市新營區太北里太子宮44│ 5│2500│趙國伸  │繳回2500元。│
│  │      │            │號之27                    │  │    │        │            │
└─┴───┴──────┴─────────────┴─┴──┴────┴──────┘
附表1之9：
陳進雄等人透過周元鼎本人或周元鼎再轉由林政輝交付買票賄選
明細表
┌─┬───┬──────┬─────┬─┬───┬───┬────────────────┐
│編│ 受賄 │  時間      │ 地點     │票│ 金額 │交付賄│                                │
│號│ 選民 │            │          │數│ (元) │選款項│       備註                     │
│  │      │            │          │  │      │者    │                                │
├─┼───┼──────┼─────┼─┼───┼───┼────────────────┤
│ 1│陳榮發│99年11月9日 │新營農會會│18│ 9000 │周元鼎│1.繳回9000元。                  │
│  │      │            │務股辦公室│  │      │      │2.未發放賄款。                  │
│  │      │            │          │  │      │      │3.周元鼎於99年10月中旬，在新營農│
│  │      │            │          │  │      │      │  會，要求抄寫有意願者名單，並於│
│  │      │            │          │  │      │      │  10月底回報。                  │
├─┼───┼──────┼─────┼─┼───┼───┼────────────────┤
│ 2│林玲昭│99年11月9日 │新營農會  │13│ 6500 │周元鼎│1.繳回500 元；另林株梅繳回500 元│
│  │（周元│            │          │  │      │      │  、林玲如繳回1000元、蔡秀娟繳回│
│  │鼎之配│            │          │  │      │      │  1000 元 。                    │
│  │偶）  │            │          │  │      │      │2.已於11月初發放予親友林玲如2 票│
│  │      │            │          │  │      │      │  1000元、黃麗紅7票3500 元、蔡秀│
│  │      │            │          │  │      │      │  娟2 票1000元、林株梅500 元、林│
│  │      │            │          │  │      │      │  玲昭本人500 元，賄款全數發放。│
│  │      │            │          │  │      │      │3.周元鼎於99年11 月 初，在新營農│
│  │      │            │          │  │      │      │  會，要求抄寫有意願者名單。    │
├─┼───┼──────┼─────┼─┼───┼───┼────────────────┤
│ 3│盧聰嘉│99年11月9日 │新營農會盧│25│12500 │周元鼎│1.繳回12500元。                 │
│  │      │            │聰嘉辦公桌│  │      │      │2.未發放賄款。                  │
│  │      │            │抽屜      │  │      │      │3.周元鼎在新營農會，要求抄寫有意│
│  │      │            │          │  │      │      │  願者名單。                    │
├─┼───┼──────┼─────┼─┼───┼───┼────────────────┤
│ 4│沈春長│99年11月9日 │新營農會總│40│20000 │周元鼎│1.受賄者沈吉鐘自動繳回2500元、趙│
│  │      │            │幹事辦公室│  │      │      │  靜南繳回4000元（4 票家人、4 票│
│  │      │            │內        │  │      │      │  親戚，親戚部分尚未發放）、陳天│
│  │      │            │          │  │      │      │  文繳回3500元。                │
│  │      │            │          │  │      │      │2.全數發出，並提供18人名單。    │
│  │      │            │          │  │      │      │3.周元鼎在新營農會總幹事辦公室內│
│  │      │            │          │  │      │      │  ，要求抄寫有意願者名單回報。  │
├─┼───┼──────┼─────┼─┼───┼───┼────────────────┤
│ 5│陳俊佑│99年11月9日 │新營農會電│10│ 5000 │周元鼎│1.繳回5000元。                  │
│  │      │            │腦室      │  │      │      │2.未發放賄款。                  │
│  │      │            │          │  │      │      │3.周元鼎於99年10 月 間某日，在新│
│  │      │            │          │  │      │      │  營農會總幹事辦公室內，要求抄寫│
│  │      │            │          │  │      │      │  有意願者名單回報。            │
├─┼───┼──────┼─────┼─┼───┼───┼────────────────┤
│ 6│許芳娟│99年11月9日 │新營農會太│15│ 8000 │周元鼎│1.由許忠誠自動繳回8000元現金。  │
│  │      │            │子宮辦事處│  │      │      │2.於收受賄款後同日22時30分許，交│
│  │      │            │          │  │      │      │  由父親許忠誠依名單發放，含許芳│
│  │      │            │          │  │      │      │  娟、其姐許紫榆與其母黃如平、許│
│  │      │            │          │  │      │      │  忠誠繼母吳錦美各收受500 元。  │
│  │      │            │          │  │      │      │3.周元鼎於99年11月初某週三15時30│
│  │      │            │          │  │      │      │  分下班前，要求抄寫有意願者名單│
│  │      │            │          │  │      │      │  ，乃委請父親許忠誠口述其抄錄含│
│  │      │            │          │  │      │      │  其家人5 人共15人之名單，嗣於6 │
│  │      │            │          │  │      │      │  日後回報。                    │
├─┼───┼──────┼─────┼─┼───┼───┼────────────────┤
│ 7│沈政德│99年11月11日│新營農會內│17│ 8500 │周元鼎│1.繳回10000 元（含沈佩靜交付之  │
│  │      │下午2 時許  │          │  │      │      │  1500 元 ）。                  │
│  │      │            │          │  │      │      │2.未發放賄款。                  │
│  │      │            │          │  │      │      │3.周元鼎於99年11 月 初，在新營農│
│  │      │            │          │  │      │      │  會總幹事辦公室，要求抄寫有意願│
│  │      │            │          │  │      │      │  者名單，並於2 日後回報。      │
├─┼───┼──────┼─────┼─┼───┼───┼────────────────┤
│ 8│沈文昌│99年11月9日 │新營農會2 │21│10500 │周元鼎│1.繳回3000元；另沈漢卿繳回2000元│
│  │      │            │樓泡茶廳  │  │      │      │  、李奇哲繳回500 元、林碧朱繳回│
│  │      │            │          │  │      │      │  2500元。                      │
│  │      │            │          │  │      │      │2.已於11月初發放予沈漢卿2000元、│
│  │      │            │          │  │      │      │  李奇哲500 元、林碧朱2500元、沈│
│  │      │            │          │  │      │      │  擇田2000元、王榮延500 元。    │
├─┼───┼──────┼─────┼─┼───┼───┼────────────────┤
│ 9│郭家鑫│99年11月9日 │新營農會總│10│ 5000 │周元鼎│1.繳回5000元。                  │
│  │      │            │幹事辦公室│  │      │      │2.未發放賄款。                  │
├─┼───┼──────┼─────┼─┼───┼───┼────────────────┤
│10│黃柏喬│99年11月9日 │新營農會電│17│ 8500 │周元鼎│繳回8500元（黃柏喬設籍臺南市下營│
│  │      │            │腦室門口  │  │      │      │鄉，在新營選區沒有投票權，辯稱尚│
│  │      │            │          │  │      │      │未交付）。                      │
├─┼───┼──────┼─────┼─┼───┼───┼────────────────┤
│11│周聰哲│99年11月10日│新營農會辦│10│ 5000 │周元鼎│1.繳回5000元。                  │
│  │      │            │公室      │  │      │      │2.未發放賄款。                  │
├─┼───┼──────┼─────┼─┼───┼───┼────────────────┤
│12│林志明│99年11月9日 │新營農會倉│21│10500 │周元鼎│1.繳回10500元。                 │
│  │      │            │庫        │  │      │      │2.未發放賄款。                  │
├─┼───┼──────┼─────┼─┼───┼───┼────────────────┤
│13│李界錫│99年11月9日 │新營農會倉│11│ 5500 │周元鼎│1.繳回5500元。                  │
│  │      │            │庫之李界錫│  │      │      │2.未發放賄款。                  │
│  │      │            │辦公抽屜內│  │      │      │                                │
├─┼───┼──────┼─────┼─┼───┼───┼────────────────┤
│14│郭清文│            │新營農會倉│  │      │周元鼎│否認收受賄款，承認有提供有投票權│
│  │      │            │庫        │  │      │      │人的名單11人予周元鼎。          │
├─┼───┼──────┼─────┼─┼───┼───┼────────────────┤
│15│林政輝│99年11月9 日│新營農會總│17│ 8500 │周元鼎│1.繳回8500元。                  │
│  │      │下午4 時許  │幹事辦公室│  │      │      │2.未發放賄款。                  │
│  │      │            │內        │  │      │      │3.周元鼎於99年10 月 底間某日快下│
│  │      │            │          │  │      │      │  班時，在新營農會總幹事辦公室內│
│  │      │            │          │  │      │      │  ，要求抄寫有意願者名單，並於10│
│  │      │            │          │  │      │      │  月25日上班時回報。            │
│  │      │            │          │  │      │      │                                │
├─┼───┼──────┼─────┼─┼───┼───┼────────────────┤
│16│方彥晴│99年11月10日│新營農會  │10│ 5000 │林政輝│1.繳回賄款2000元。              │
│  │      │            │          │  │      │      │2.3000元交予同事蘇鈺升發放。    │
│  │      │            │          │  │      │      │3.周元鼎於99年10 月 初，在新營農│
│  │      │            │          │  │      │      │  會總幹事辦公室，要求抄寫有意願│
│  │      │            │          │  │      │      │  者名單回報，11月自林政輝處取得│
│  │      │            │          │  │      │      │  賄款。                        │
├─┼───┼──────┼─────┼─┼───┼───┼────────────────┤
│17│陳慧芳│99年11月10日│新營農會  │16│ 8000 │林政輝│1.繳回8000元。                  │
│  │      │            │          │  │      │      │2.未發放賄款。                  │
│  │      │            │          │  │      │      │3.周元鼎於99年11 月 初，在新營農│
│  │      │            │          │  │      │      │  會總幹事辦公室，要求抄寫有意願│
│  │      │            │          │  │      │      │  者名單回報。                  │
└─┴───┴──────┴─────┴─┴───┴───┴────────────────┘
附表1之10：
陳進雄等人透過周元鼎利用許芳娟轉由其父許忠誠買票賄選明細
表
┌─┬───┬──────┬────────────┬─┬──┬────┬──────┐
│編│ 受賄 │ 時間       │    地點                │票│金額│交付賄選│    備註    │
│號│ 選民 │            │                        │數│(元)│款項者  │            │
├─┼───┼──────┼────────────┼─┼──┼────┼──────┤
│ 1│許芳娟│99年11月11日│臺南市新營區南興里14鄰興│ 1│ 500│許忠誠  │由許忠誠繳回│
│  │      │下午4 時許  │農街136 巷23號之2 龔吳麗│  │    │        │500 元。    │
│  │      │左右        │珠住處門口              │  │    │        │            │
├─┼───┼──────┼────────────┼─┼──┼────┼──────┤
│ 2│許紫榆│99年11月12日│臺南市新營區南興里14 鄰 │ 1│ 500│許忠誠  │由許忠誠繳回│
│  │      │上午7 時許  │興農街136 巷21號之1 胡文│  │    │        │500 元。    │
│  │      │            │林住處樓下廣場          │  │    │        │            │
├─┼───┼──────┼────────────┼─┼──┼────┼──────┤
│ 3│黃如平│不詳        │不詳                    │ 1│ 500│許忠誠  │由許忠誠繳回│
│  │      │            │                        │  │    │        │500 元。    │
└─┴───┴──────┴────────────┴─┴──┴────┴──────┘
附表1之11：
陳進雄等人透過周元鼎利用其配偶林玲昭買票賄選明細表
┌─┬───┬──────┬────────────┬─┬──┬────┬──────┐
│編│ 受賄 │ 時間       │   地點                 │票│金額│交付賄選│    備註    │
│號│ 選民 │            │                        │數│(元)│款項者  │            │
├─┼───┼──────┼────────────┼─┼──┼────┼──────┤
│ 1│林玲如│99年11月9 日│臺南市新營區護鎮里7 鄰後│ 2│1000│林玲昭  │繳回1000元。│
│  │      │下午5 時30分│鎮74號之3 林玲如住處    │  │    │        │            │
│  │      │許          │                        │  │    │        │            │
├─┼───┼──────┼────────────┼─┼──┼────┼──────┤
│ 2│林株梅│99年11月10日│臺南市新營區新東里10鄰東│ 1│ 500│林玲昭  │繳回500元。 │
│  │      │中午12時許  │仁街84號林株梅住處      │  │    │        │            │
├─┼───┼──────┼────────────┼─┼──┼────┼──────┤
│ 3│蔡秀絹│99年11月10日│臺南市○○區○○街21號  │ 2│1000│林玲昭  │繳回1000。  │
├─┼───┼──────┼────────────┼─┼──┼────┼──────┤
│ 4│黃麗紅│99年11月11日│臺南市○○區○○里○○街│ 7│3500│林玲昭  │繳回3500元。│
│  │      │下午5 時許  │7 號                    │  │    │        │            │
└─┴───┴──────┴────────────┴─┴──┴────┴──────┘
附表1 之12：
陳進雄等人透過周元鼎利用沈春長買票賄選明細表
┌─┬───┬──────┬────────────┬─┬──┬────┬──────┐
│編│ 受賄 │  時間      │   地點                 │票│金額│交付賄選│   備註     │
│號│ 選民 │            │                        │數│(元)│款項者  │            │
├─┼───┼──────┼────────────┼─┼──┼────┼──────┤
│ 1│沈吉鐘│99年11月10日│臺南市新營區延平里4 鄰成│ 5│2500│沈春長  │繳回2500元。│
│  │      │            │功街27號沈吉鐘住處      │  │    │        │            │
├─┼───┼──────┼────────────┼─┼──┼────┼──────┤
│ 2│趙靜南│99年11月17日│臺南市新營區延平里4 鄰成│ 8│4000│沈春長  │繳回4000元。│
│  │      │            │功街18號趙靜南家門口    │  │    │        │（無扣押書但│
│  │      │            │                        │  │    │        │警詢筆錄有記│
│  │      │            │                        │  │    │        │載，選偵字卷│
│  │      │            │                        │  │    │        │(三)第59頁）  │
├─┼───┼──────┼────────────┼─┼──┼────┼──────┤
│ 3│陳天文│99年19或20日│臺南市○○區○○里○○街│ 7│3500│沈春長  │繳回3500元。│
│  │      │許          │72-7號3 樓              │  │    │        │            │
├─┼───┼──────┼────────────┼─┼──┼────┼──────┤
│ 4│沈清濱│99年11月10日│臺南市○○區○○里○○街│ 3│1500│沈春長  │繳回1500元。│
│  │      │            │17號                    │  │    │        │            │
├─┼───┼──────┼────────────┼─┼──┼────┼──────┤
│ 5│郭振福│99年11月10日│臺南市○○區○○街53-1號│11│5500│沈春長  │繳回5500元。│
│  │      │            │郭振福住處旁            │  │    │        │            │
└─┴───┴──────┴────────────┴─┴──┴────┴──────┘
附表1 之13：
陳進雄等人透過周元鼎利用沈文昌買票賄選明細表
┌─┬───┬──────┬────────────┬─┬──┬────┬──────┐
│編│ 受賄 │  時間      │   地點                 │票│金額│交付賄選│    備註    │
│號│ 選民 │            │                        │數│(元)│款項者  │            │
├─┼───┼──────┼────────────┼─┼──┼────┼──────┤
│ 1│沈漢卿│99年11月9 日│臺南市○○區○○路136 之│ 4│2000│沈文昌  │繳回2000元。│
│  │      │            │8 號沈擇田開立之由大超市│  │    │        │            │
│  │      │            │內                      │  │    │        │            │
├─┼───┼──────┼────────────┼─┼──┼────┼──────┤
│ 2│李奇哲│99年11月9 日│臺南市○○區○○路136 之│ 1│ 500│沈文昌  │繳回500元。 │
│  │      │            │8 號沈擇田開立之由大超市│  │    │        │            │
│  │      │            │內                      │  │    │        │            │
├─┼───┼──────┼────────────┼─┼──┼────┼──────┤
│ 3│林碧朱│99年11月9 日│臺南市新營區埤寮里6 鄰埤│ 5│2500│沈文昌  │繳回2500元。│
│  │      │            │寮21號之3 林碧朱住處外  │  │    │        │            │
├─┼───┼──────┼────────────┼─┼──┼────┼──────┤
│ 4│沈擇田│99年11月9 日│臺南市○○區○○路136-8 │4 │2000│沈文昌  │繳回2000元。│
│  │      │            │號之由大超市內          │  │    │        │            │
├─┼───┼──────┼────────────┼─┼──┼────┼──────┤
│ 5│王榮廷│99年11月9 日│臺南市○○區○○路136-8 │ 1│ 500│沈文昌  │繳回500元   │
│  │      │            │號沈擇田開立之由大超市內│  │    │        │            │
└─┴───┴──────┴────────────┴─┴──┴────┴──────┘
附表2：
陳進雄、魏育民透過龔華成買票賄選明細表
┌─┬───┬──────┬────────────┬─┬──┬────┬─────────┐
│編│ 受賄 │  時間      │   地點                 │票│金額│交付賄選│    備註          │
│號│ 選民 │            │                        │數│(元)│款項者  │                  │
├─┼───┼──────┼────────────┼─┼──┼────┼─────────┤
│ 1│吳照明│99年11月2 或│臺南市新營區南興里23鄰南│ 3│1500│龔華成  │1.繳回3000元。( 買│
│  │張瑞桃│3 日        │昌街77號龔華成住處      │  │    │        │  票款1500元，走路│
│  │      │            │                        │  │    │        │  工1500 元)      │
│  │      │            │                        │  │    │        │2.另代龔華成買票47│
│  │      │            │                        │  │    │        │  票，金額23500 元│
│  │      │            │                        │  │    │        │  。              │
├─┼───┼──────┼────────────┼─┼──┼────┼─────────┤
│ 2│陳昭榮│99年11月3 日│臺南市○○區○○里○○路│ 4│2000│龔華成  │1.繳回18000 元。  │
│  │陳楊秀│左右下午3 時│102 巷32號一天宮        │  │    │        │2.代龔華成買票17票│
│  │香    │許          │                        │  │    │        │  ，金額8500元。  │
├─┼───┼──────┼────────────┼─┼──┼────┼─────────┤
│ 3│林進恭│99年11月4 或│臺南市○○區○○里○○路│ 3│1500│龔華成  │1.繳回1500元。    │
│  │      │5 日下午5 時│140 巷24號之1 林進恭住處│  │    │        │2.另代龔華成轉交  │
│  │      │許          │                        │  │    │        │  1500元予林黃網。│
├─┼───┼──────┼────────────┼─┼──┼────┼─────────┤
│ 4│李興隆│99年11月4 日│臺南市新營區南興里辦公室│ 2│1000│龔華成  │1.繳回1000元。    │
│  │      │晚上6 時15分│隔壁金紙店內            │  │    │        │2.另代龔華成轉交  │
│  │      │            │                        │  │    │        │  500 、2000元予龔│
│  │      │            │                        │  │    │        │  吳麗珠、胡文林。│
├─┼───┼──────┼────────────┼─┼──┼────┼─────────┤
│ 5│張│99年11月2 日│臺南市○○區○○里○○路│ 2│1000│龔華成  │賄款未繳回。      │
│  │香    │晚上8 時許  │140 巷44號張香住處  │  │    │        │                  │
├─┼───┼──────┼────────────┼─┼──┼────┼─────────┤
│ 6│吳宗仁│99年11月4 至│臺南市○○區○○街、和平│ 3│1500│龔華成  │繳回1500元。      │
│  │      │6 日間某下午│路口                    │  │    │        │                  │
│  │      │5時 許      │                        │  │    │        │                  │
├─┼───┼──────┼────────────┼─┼──┼────┼─────────┤
│ 7│蔡周看│99年11月初某│臺南市○○區○○里○○街│ 1│ 500│龔華成  │繳回500元         │
│  │      │日晚上7 時許│1 號之7蔡周看住處       │  │    │        │                  │
├─┼───┼──────┼────────────┼─┼──┼────┼─────────┤
│ 8│吳進義│99年11月4 或│臺南市新營區南興里3 鄰南│ 8│4000│龔華成  │繳回4000元。      │
│  │      │5 日下午4 時│昌街37號吳進義住處附近  │  │    │        │                  │
│  │      │許          │                        │  │    │        │                  │
├─┼───┼──────┼────────────┼─┼──┼────┼─────────┤
│ 9│姚敏雄│99年11月7 日│臺南市新營區南興里23鄰南│ 4│2000│龔華成  │1.繳回2500元。( 買│
│  │      │            │昌街77號龔華成住處      │  │    │        │  票款2000元，走路│
│  │      │            │                        │  │    │        │  工500 元)       │
│  │      │            │                        │  │    │        │2.另代龔華成買票29│
│  │      │            │                        │  │    │        │  票，金額14500 元│
│  │      │            │                        │  │    │        │  。              │
└─┴───┴──────┴────────────┴─┴──┴────┴─────────┘
附表2之1：
陳進雄等人透過龔華成、姚敏雄買票賄選明細表
┌─┬───┬──────┬────────────┬─┬──┬────┬──────┐
│編│ 受賄 │  時間      │   地點                 │票│金額│交付賄選│    備註    │
│號│ 選民 │            │                        │數│(元)│款項者  │            │
├─┼───┼──────┼────────────┼─┼──┼────┼──────┤
│ 1│沈英昆│99年11月7 日│臺南市○○區○○里○○路│ 3│1500│姚敏雄  │繳回1500元。│
│  │      │下午5 時許  │97巷2 號沈英昆所營火鍋店│  │    │        │            │
│  │      │            │內                      │  │    │        │            │
├─┼───┼──────┼────────────┼─┼──┼────┼──────┤
│ 2│李文信│99年11月9 日│臺南市○○區○○里○○街│ 5│2500│姚敏雄  │繳回2500元。│
│  │      │下午5時 許  │附近修善姑廟            │  │    │        │            │
├─┼───┼──────┼────────────┼─┼──┼────┼──────┤
│ 3│蔡元桐│99年11月7 日│臺南市新營區南興里「阿美│ 1│ 500│姚敏雄  │繳回500元。 │
│  │      │下午4 時許  │檳榔攤                  │  │    │        │            │
├─┼───┼──────┼────────────┼─┼──┼────┼──────┤
│ 4│江乃元│99年11月7 日│「阿美檳榔攤」          │ 5│2500│姚敏雄  │繳回2500元。│
│  │      │晚上        │                        │  │    │        │            │
├─┼───┼──────┼────────────┼─┼──┼────┼──────┤
│ 5│林堂│99年11月7 日│臺南市○○區○○里○○路│ 1│ 500│姚敏雄  │繳回500元。 │
│  │      │下午6 時許  │某處                    │  │    │        │            │
├─┼───┼──────┼────────────┼─┼──┼────┼──────┤
│ 6│黃崑鴻│99年11月7 日│「阿美檳榔攤」          │ 5│2500│姚敏雄  │繳回2500元  │
├─┼───┼──────┼────────────┼─┼──┼────┼──────┤
│ 7│黃建盛│99年11月7 日│臺南市○○區○○里○○路│ 2│1000│姚敏雄  │繳回1000元  │
│  │      │            │某處                    │  │    │        │            │
├─┼───┼──────┼────────────┼─┼──┼────┼──────┤
│ 8│陳雪香│99年11月7 日│臺南市○○區○○里○○路│ 2│1000│姚敏雄  │繳回1000元  │
│  │（蔡元│下午5 時許  │102 巷17號              │  │    │        │            │
│  │桐之妻│            │                        │  │    │        │            │
│  │）    │            │                        │  │    │        │            │
└─┴───┴──────┴────────────┴─┴──┴────┴──────┘
附表2 之2 ：
陳進雄等人透過龔華成、吳照明、張瑞桃買票賄選明細表
┌─┬───┬──────┬────────────┬─┬──┬────┬──────┐
│編│ 受賄 │  時間      │   地點                 │票│金額│交付賄選│    備註    │
│號│ 選民 │            │                        │數│(元)│款項者  │            │
├─┼───┼──────┼────────────┼─┼──┼────┼──────┤
│ 1│陳淑麗│99年11月3 日│臺南市新營區南興里26鄰和│ 4│2000│張瑞桃  │            │
│  │顏榮成│下午5 時許  │平路104 巷9 號顏榮成住處│  │    │        │            │
│  │      │            │                        │  │    │        │            │
├─┼───┼──────┼────────────┼─┼──┼────┼──────┤
│ 2│蔡鳳髻│99年11月8 日│臺南市新營區南興里26鄰和│ 5│2500│張瑞桃  │繳回2500元。│
│  │      │下午5 時許  │平路104 巷13號蔡鳳髻住處│  │    │        │            │
│  │      │            │                        │  │    │        │            │
├─┼───┼──────┼────────────┼─┼──┼────┼──────┤
│ 3│李柯美│99年11月8 日│路上                    │ 3│1500│張瑞桃  │繳回1500元。│
│  │伎    │晚上6 時許  │                        │  │    │        │            │
├─┼───┼──────┼────────────┼─┼──┼────┼──────┤
│ 4│陳文雄│99年11月8 日│臺南市新營區南興里10鄰和│ 3│1500│張瑞桃  │繳回1500元。│
│  │      │晚上7 時許  │平路104 巷14號之1 陳文雄│  │    │        │            │
│  │      │            │住處                    │  │    │        │            │
├─┼───┼──────┼────────────┼─┼──┼────┼──────┤
│ 5│王金鳳│99年11月8 日│臺南市新營區南興里26鄰和│ 5│2500│張瑞桃  │繳回2500元。│
│  │      │下午3 時許  │平路104 巷7 號吳照明住處│  │    │        │            │
│  │      │            │                        │  │    │        │            │
│  │      │            │                        │  │    │        │            │
│  │      │            │                        │  │    │        │            │
├─┼───┼──────┼────────────┼─┼──┼────┼──────┤
│ 6│蘇陳金│99年11月4 日│臺南市新營區南興里26鄰和│ 6│3000│吳照明  │繳回3000元。│
│  │柳    │下午3 時許  │平路104 巷3 號之1 蘇陳金│  │    │        │            │
│  │      │            │柳住處                  │  │    │        │            │
├─┼───┼──────┼────────────┼─┼──┼────┼──────┤
│ 7│翁清山│99年11月8 日│臺南市新營區南興里10鄰和│ 1│ 500│張瑞桃  │繳回500元。 │
│  │      │晚上        │平路104 巷12號之2 翁金山│  │    │        │            │
│  │      │            │住處                    │  │    │        │            │
├─┼───┼──────┼────────────┼─┼──┼────┼──────┤
│ 8│翁秀錦│99年11月8 日│臺南市新營區南興里26鄰和│ 4│2000│張瑞桃  │繳回2000元。│
│  │      │晚上7 時許  │平路104 巷11號之1 翁秀錦│  │    │        │            │
│  │      │            │住處                    │  │    │        │            │
├─┼───┼──────┼────────────┼─┼──┼────┼──────┤
│ 9│郭周菜│99年11月8 日│臺南市新營區南興里10鄰和│ 2│1000│張瑞桃  │繳回1000元。│
│  │      │下午        │平路104 巷18號郭周菜住處│  │    │        │            │
├─┼───┼──────┼────────────┼─┼──┼────┼──────┤
│10│歐蘇玉│99年11月3 日│臺南市新營區南興里10鄰和│ 3│1500│張瑞桃  │繳回1500元。│
│  │珍    │晚上8 時許  │平路104 巷10號歐蘇玉珍住│  │    │        │            │
│  │      │            │處門口                  │  │    │        │            │
├─┼───┼──────┼────────────┼─┼──┼────┼──────┤
│11│翁靜怡│99年11月3 日│臺南市新營區南興里26鄰和│ 4│2000│張瑞桃  │繳回2000元。│
│  │      │下午5 時許  │平路104 巷7 號吳照明住處│  │    │        │            │
├─┼───┼──────┼────────────┼─┼──┼────┼──────┤
│12│王茂盛│99年11月3 日│臺南市新營區南興里10鄰和│ 4│2000│張瑞桃  │繳回2000元。│
│  │      │晚上6 時許  │平路104 巷20號王茂盛住處│  │    │        │            │
├─┼───┼──────┼────────────┼─┼──┼────┼──────┤
│13│林蔡墻│99年11月3 日│臺南市新營區南興里26鄰和│ 2│1000│張瑞桃  │繳回1000元。│
│  │      │            │平路104 巷5 號          │  │    │        │            │
└─┴───┴──────┴────────────┴─┴──┴────┴──────┘
附表2之3：
陳進雄等人透過龔華成、陳昭榮買票賄選明細表
┌─┬───┬──────┬────────────┬─┬──┬────┬──────┐
│編│ 受賄 │ 時間       │   地點                 │票│金額│交付賄選│    備註    │
│號│ 選民 │            │                        │數│(元)│款項者  │            │
├─┼───┼──────┼────────────┼─┼──┼────┼──────┤
│ 1│洪福財│99年11月9 日│臺南市新營區南興里6 鄰和│ 4│2000│陳昭榮  │繳回2000元。│
│  │      │下午5 時許  │平路97巷25號陳昭榮住處  │  │    │        │            │
├─┼───┼──────┼────────────┼─┼──┼────┼──────┤
│ 2│洪陳箍│99年11月3 日│臺南市新營區南興里24鄰建│ 4│2000│陳昭榮  │99年11月12日│
│  │花    │下午4 時許  │業路8 號之3 洪陳箍花住處│  │    │        │將2000元還給│
│  │洪旺利│            │                        │  │    │        │陳昭榮。    │
├─┼───┼──────┼────────────┼─┼──┼────┼──────┤
│ 3│陳明保│99年11月7 日│臺南市新營區南興里26鄰建│ 1│ 500│陳昭榮  │99年11月8日 │
│  │      │晚上8 時許  │業路68號之2 陳明保住處門│  │    │        │將500元還給 │
│  │      │            │口                      │  │    │        │陳昭榮。    │
├─┼───┼──────┼────────────┼─┼──┼────┼──────┤
│ 4│陳基川│99年11月8 日│臺南市新營區南興里10鄰和│ 4│2000│陳昭榮  │99年11月9日 │
│  │      │晚上        │平路104 巷8 號陳基川住處│  │    │        │將2000元還給│
│  │      │            │                        │  │    │        │陳昭榮。    │
├─┼───┼──────┼────────────┼─┼──┼────┼──────┤
│ 5│詹美香│99年11月4 日│臺南市新營區南興里6 鄰和│ 4│2000│陳昭榮  │已將2000元還│
│  │      │            │平路97巷25號之1 詹美香住│  │    │        │給陳昭榮。  │
│  │      │            │處                      │  │    │        │            │
└─┴───┴──────┴────────────┴─┴──┴────┴──────┘
附表2之4：
陳進雄等人透過龔華成、林進恭買票賄選明細表
┌─┬───┬──────┬────────────┬─┬──┬────┬──────┐
│編│ 受賄 │  時間      │   地點                 │票│金額│交付賄選│    備註    │
│號│ 選民 │            │                        │數│(元)│款項者  │            │
├─┼───┼──────┼────────────┼─┼──┼────┼──────┤
│ 1│林黃網│99年11月4 或│臺南市○○區○○里○○路│ 4│2000│林進恭  │繳回2000元。│
│  │      │5 日晚上8 時│140 巷24號              │  │    │        │            │
│  │      │許          │                        │  │    │        │            │
└─┴───┴──────┴────────────┴─┴──┴────┴──────┘
附表2之5：
陳進雄等人透過龔華成、李興隆買票賄選明細表
┌─┬───┬──────┬────────────┬─┬──┬────┬──────┐
│編│ 受賄 │  時間      │   地點                 │票│金額│交付賄選│    備註    │
│號│ 選民 │            │                        │數│(元)│款項者  │            │
├─┼───┼──────┼────────────┼─┼──┼────┼──────┤
│ 1│龔吳麗│99年11月11日│臺南市新營區南興里14鄰興│ 1│ 500│李興隆  │繳回500元。 │
│  │珠    │下午4 時許左│農街136 巷23號之2 龔吳麗│  │    │        │            │
│  │      │右          │珠住處門口              │  │    │        │            │
├─┼───┼──────┼────────────┼─┼──┼────┼──────┤
│ 2│胡文林│99年11月12日│臺南市新營區南興里14鄰興│ 4│2000│李興隆  │繳回2000元。│
│  │      │上午7 時許  │農街136 巷21號之1 胡文林│  │    │        │            │
│  │      │            │住處樓下廣場            │  │    │        │            │
└─┴───┴──────┴────────────┴─┴──┴────┴──────┘
附表3 ：
陳進雄、林聰輝透過劉家妤、沈陳寶桂買票賄選明細表
┌─┬───┬──────┬────────────┬─┬──┬────┬──────────┐
│編│ 受賄 │  時間      │   地點                 │票│金額│交付賄選│    備註            │
│號│ 選民 │            │                        │數│(元)│款項者  │                    │
├─┼───┼──────┼────────────┼─┼──┼────┼──────────┤
│ 1│沈陳寶│99年11月8 日│臺南市○○區○○里○○路│ 1│500 │劉家妤  │劉家妤交付5500元要求│
│  │桂    │            │2 段43巷26號沈陳寶桂住處│  │    │        │沈陳寶桂向下述選民買│
│  │      │            │附近公園                │  │    │        │票（含沈陳寶桂1 票  │
│  │      │            │                        │  │    │        │500 元，沈陳寶桂嗣將│
│  │      │            │                        │  │    │        │500 元又向呂劉銀買票│
│  │      │            │                        │  │    │        │）。                │
├─┼───┼──────┼────────────┼─┼──┼────┼──────────┤
│ 2│黃阿滿│99年11月10日│臺南市○○區○○里○○路│ 2│1000│沈陳寶桂│繳回1000元。        │
│  │      │下午3 時許  │258 巷36號黃阿滿住處    │  │    │        │                    │
├─┼───┼──────┼────────────┼─┼──┼────┼──────────┤
│ 3│莊玉枝│99年11月10日│臺南市○○區○○里○○路│ 4│2000│沈陳寶桂│繳回2000元。        │
│  │      │            │2 段43巷22號莊玉枝住處附│  │    │        │                    │
│  │      │            │近公園                  │  │    │        │                    │
├─┼───┼──────┼────────────┼─┼──┼────┼──────────┤
│ 4│陳林阿│99年11月10日│臺南市○○區○○里○○路│ 4│2000│沈陳寶桂│繳回2000元。        │
│  │吟    │            │2 段43巷7 號陳林阿吟住處│  │    │        │                    │
├─┼───┼──────┼────────────┼─┼──┼────┼──────────┤
│ 5│呂劉銀│99年11月10日│臺南市○○區○○里○○路│ 1│ 500│沈陳寶桂│繳回500元。         │
│  │      │            │2 段43巷23號呂劉銀住處  │  │    │        │                    │
└─┴───┴──────┴────────────┴─┴──┴────┴──────────┘